臺灣高等法院刑事判決　　　　　　　　 99年度上易字第466號
上　訴　人
即　被　告　蔡士達原名蔡曜鴻.
選任辯護人　黃碧芬律師
　　　　　　林明煌律師
上　訴　人
即　被　告　陳亮年
　　　　　　曾新枝
上列上訴人因恐嚇取財等案件，不服臺灣宜蘭地方法院98年度易
字第54號，中華民國98年12月25日第一審判決（起訴案號：臺灣
宜蘭地方法院檢察署97年度偵字第3342號、97年度偵字第3847號
、97年度偵字第4030號、97年度偵字第3497號、97年度偵字第46
13號、97年度偵緝字第204號、97年偵緝字第318號、97年度少連
偵字第49號、97年度少連偵字第50號、97年度少連偵字第51號、
97年度少連偵字第52號、97年度少連偵字第53號、97年度少連偵
字第54號、97年度少連偵字第55號、97年度少連偵字第57號、97
年度少連偵字第59號、97年度少連偵字第60號、97年度少連偵字
第61號、97年度少連偵字第62號、98年度偵字第52號、98年度偵
字第58號、98年度偵字第109號、98年度偵字第218號、98年度偵
字第162號，併辦案號：臺灣宜蘭地方法院檢察署98年度偵字第
1150號、98年度偵字第855號、臺灣桃園地方法院檢察署98年度
偵字第6358號、臺灣苗栗地方法院檢察署98年度偵字第1219號）
，提起上訴，及檢察官移送併辦（臺灣宜蘭地方法院檢察署99年
度少連偵字第19號），本院判決如下：
    主  文
原判決關於蔡士達部分撤銷。
蔡士達所犯如附表五編號一至編號五所示之罪，各處如附表五編
號一至編號五主文欄所示之刑。應執行有期徒刑壹年，如易科罰
金，以新臺幣壹仟元折算壹日。被訴如附表二編號七七所示詐欺
取財部分無罪。
其他上訴駁回。
    事  實
一、嚴博文（另行審結）、葛東海（業經臺灣宜蘭地方法院以98
    年度易字第54號判決判處有期徒刑六年，再經本院以98年度
    上易字第1210號判決駁回上訴確定）及許凱婷（業經臺灣宜
    蘭地方法院以98年度易字第54號判決判處有期徒刑三年，再
    經本院以98年度上易字第1210號判決駁回上訴確定），與真
    實姓名、年籍不詳之綽號「小李」之成年男子共組詐欺、恐
    嚇取財集團。嚴博文並吸收與葛東海、許凱婷有犯意聯絡之
    莊瑞勝（業經原審判處應執行有期徒刑二年十月確定）等人
    代為收購人頭帳戶。陳亮年明知將自己及其不知情女友丁千
    容（業經臺灣士林地方法院檢察署檢察官以97年度偵字第15
    555號不起訴處分書為不起訴處分）所有之存摺、金融卡及
    印鑑章等金融帳戶資料提供莊瑞勝所屬犯罪集團，係供該犯
    罪集團為詐欺犯罪所用，竟基於幫助詐欺取財之犯意，於如
    附表一編號二四、二四之一、三五、三五之一所示之時間、
    地點，將如附表一編號二四、二四之一、三五、三五之一所
    示之存摺、金融卡及印鑑章交付予屬上開詐欺集團之莊瑞勝
    。陳亮年並進而與上開詐欺集團成員嚴博文、葛東海、許凱
    婷、莊瑞勝等人，共同基於意圖為自己不法所有之犯意聯絡
    ，莊瑞勝所屬之犯罪集團對如附表二編號二六、三九、四六
    、六五、七七所示被害人實施詐騙，使該等被害人接獲詐騙
    電話，致陷於錯誤，依該集團指示分別匯款至如附表二編號
    二六、三九、四六、六五、七七所示之各該帳戶，再由陳亮
    年等人協助前往提領款項（陳亮年與渠等共犯之人提領狀況
    詳如附表二編號二六、三九、四六、六五、七七所示）。迨
    葛東海取得提領款項後，先行扣除其應得之報酬，其餘則匯
    往「小李」所指定之帳戶。
二、蔡士達於民國95年5月26日至羅東博愛醫院精神科診治，診
    斷為「器質性腦徵候群」，復於95年7月29日至95年8月25日
    、95年10月16日至95年11月2日、95年12月18日至96年1月15
    日三度呈現聽、視幻覺及衝動控制等問題於羅東博愛醫院精
    神科住院治療，又於96年3月5日至96年3月30日、96年4月16
    日至96年5月16日、96年6月6日至96年7月5日、96年8月27日
    至96年9月17日、96年11月8日至96年11月12日、97年9月3日
    至97年9月12日、97年10月1日至97年10月15日、97年11 月1
    日至97年11月19日九度因呈現聽幻覺及衝動控制，甚至於出
    現自傷及傷人想法等問題於羅東博愛醫院精神科住院治療，
    診斷則更動為「情感性精神分裂症」。蔡士達於行為時，因
    精神障礙致辨識其行為違法或依其辨識而行為之能力，顯著
    減低。蔡士達有預見提供帳戶之存摺、金融卡及印鑑章予他
    人，係供他人詐欺、恐嚇取財犯罪所用，其仍為下列犯行：
  (一)蔡士達各基於幫助詐欺、幫助恐嚇取財之未必故意，於如附
    表一編號九、十三、四二所示之時間、地點，居間介紹嚴博
    文向李滿堂、胡嘉年收購如附表一編號九、十三、四二所示
    之帳戶存摺、金融卡及印鑑章。嗣「小李」、葛東海、嚴博
    文所屬之集團取得上開帳戶存摺、金融卡及印鑑章後，即基
    於幫助詐欺取財、幫助恐嚇取財之犯意，對如附表二編號十
    、十四、三六、五七所示被害人實施詐欺、恐嚇取財，使該
    等被害人接獲上開詐騙或恐嚇電話，而陷於錯誤或心生畏懼
    ，便依該集團指示分別匯款至如附表二編號十、十四、三六
    、五七所示之各該帳戶。
  (二)蔡士達各基於幫助詐欺取財之未必故意，於如附表三編號一
    、二所示之時間、地點，與嚴博文、胡嘉年共同將如附表三
    編號一、二所示之存摺、金融卡及印鑑章交付予另一不詳之
    詐欺集團成員。嗣該詐欺集團取得上開帳戶存摺、金融卡及
    印鑑章後，即基於詐欺之犯意，對如附表四編號一、二所示
    被害人實施詐騙，致使附表四編號一、二所示之被害人接獲
    上開詐騙電話，陷於錯誤，依該集團指示分別匯款至如附表
    三編號一、二所示之各該帳戶。
三、曾新枝有預見提供帳戶之存摺、金融卡及印鑑章予他人，係
    供他人詐欺犯罪所用，猶基於幫助詐欺之未必故意，於如附
    表一編號十二所示之時間、地點，透過其弟曾春豊（其另有
    協助嚴博文所屬犯罪集團提領款項行為，所涉詐欺取財罪，
    業經原審判處有期徒刑五月，如易科罰金，以新臺幣一千元
    折算一日確定）之介紹，將其如附表一編號十二所示之帳戶
    存摺、金融卡及印鑑章販售予嚴博文。嗣「小李」、葛東海
    、嚴博文所屬之集團取得上開帳戶存摺、金融卡及印鑑章後
    ，即基於詐欺之犯意，對如附表二編號十三所示被害人實施
    詐騙，使該被害人接獲上開詐騙電話，而陷於錯誤，便依該
    集團指示匯款至如附表一編號十二所示之帳戶。
四、嗣於97年9月26日上午10時許，於宜蘭縣羅東鎮○○○路54
    號之合作金庫銀行北羅東分行，為警查獲嚴博文，復於97年
    10月13日下午1時40分許，在宜蘭縣宜蘭市○○路427號7樓
    之5，為警拘提葛東海到案，並經警循線查悉上情。
五、案經王全義、田愛齡、林秀娥、張曉萍、張麗華、陳四川、
    陳志昆、陳秀惠、黃素完、蔡莉汶、鄭俊德、賴鈺婷、高瑞
    霞、許議陽、簡志村、楊嘉河、曹林寶鳳、蔣國川、謝宗憲
    、徐嘉鴻訴由宜蘭縣政府警察局、宜蘭縣政府警察局宜蘭分
    局、宜蘭縣政府警察局羅東分局、宜蘭縣政府警察局礁溪分
    局、桃園縣政府警察局龜山分局、臺東縣警察局臺東分局、
    新北市政府警察局蘆洲分局報請臺灣宜蘭地方法院檢察署檢
    察官偵查起訴，及苗栗縣警察局頭份分局報請臺灣苗栗地方
    法院檢察署檢察官移送併辦，暨高雄市政府警察局、新北市
    政府警察局新莊分局報請臺灣高雄地方法院檢察署、臺灣士
    林地方法院檢察署呈請臺灣高等法院檢察署檢察長核轉臺灣
    宜蘭地方法院檢察署檢察官移送併辦。
    理  由
壹、被告蔡士達部分（即撤銷改判部分）：
甲、有罪部分：
  一、程序方面：
    (一)按被告以外之人於審判外之言詞或書面陳述，除法律有規
      定外，不得作為證據，刑事訴訟法第159條第1項定有明文
      。被告蔡士達於本院審理時抗辯證人即共同被告嚴博文於
      警詢時之陳述無證據能力，且查證人即共同被告嚴博文於
      警詢之陳述，亦無刑事訴訟法第159條之1至第159條之5所
      定傳聞法則例外之情形，尚無例外地認其先前於警詢之陳
      述具證據能力而採為斷罪證據之餘地。
    (二)再按被告以外之人於審判外之言詞或書面陳述，除法律有
      規定者外，不得作為證據，刑事訴訟法第159條第1項定有
      明文。又被告以外之人於審判外之陳述，雖不符同法第
      159 條之1至第159條之4之規定，但經當事人於審判程序
      同意作為證據，法院審酌該言詞陳述或書面陳述作成時之
      情況，認為適當者，亦得為證據；當事人、代理人或辯護
      人於法院調查證據時，知有第159條第1項不得為證據之情
      形，而未於言詞辯論終結前聲明異議者，視為有前項之同
      意，刑事訴訟法第159條之5亦有明文。經查，本件判決所
      引前述以外之被告以外之人於審判外陳述，雖為傳聞證據
      ，惟被告蔡士達、辯護人及檢察官於本院準備程序時均不
      爭執該等陳述之證據能力（見本院卷二第241頁反面，及
      被告蔡士達所提99年4月8日刑事準備書狀），且於言詞辯
      論終結前均未聲明異議，本院審酌結果，認上開證據資料
      製作時之情況，尚無違法不當及證明力明顯過低之瑕疵，
      亦認為以之作為證據應屬適當。揆諸前開規定，爰依刑事
      訴訟法第159條之5規定，認前揭證據資料均有證據能力。
  二、實體方面：
    (一)訊據被告蔡士達固不諱其居間介紹嚴博文向李滿堂、胡嘉
      年收購如附表一編號九、十三、四二所示之帳戶存摺、金
      融卡及印鑑章，且其有於附表三編號一所示之時間陪同嚴
      博文、胡嘉年前往羅東火車站，並於附表三編號二所示時
      間至新北市新店區麥當勞速食店等情，惟矢口否認有何幫
      助詐欺取財犯行，辯稱：伊並不知嚴博文向李滿堂、胡嘉
      年收購帳戶係供詐騙之用，且伊亦不知嚴博文、胡嘉年有
      於附表三編號一、二所示時間買賣帳戶之事云云，惟查：
      1. 如附表二編號十、十四、三六、五七，及附表四編號
         一、二所示被害人李玉財、李雅琪、陳志昆、廖湘懿
         、蔡明城、鄭俊德，因接獲恐嚇或詐騙電話而匯款至
         附表一編號九、十三、四二，及附表三編號一、二所
         示之帳戶之事實，業據被害人李玉財、李雅琪、陳志
         昆、廖湘懿、蔡明城、鄭俊德於警詢時證述在卷，並
         有胡嘉年、李滿堂如附表一編號十三、四二及附表三
         編號一、二所示銀行帳戶之交易往來明細可稽（見警
         卷第三冊第96頁至第97頁、第133頁至第137頁，警卷
         第四冊第433頁至第435頁，及警卷第五冊第706頁至第
         712頁、第746頁至第756頁、第814頁至第816頁）。而
         李滿堂係經由被告蔡士達之介紹，於附表一編號九、
         四二所示時、地，將附表一編號九、四二所示帳戶存
         摺、金融卡、印鑑販售予嚴博文，且被告蔡士達居間
         介紹嚴博文向胡嘉年收購如附表一編號十三所示之帳
         戶存摺、金融卡及印鑑章等情，業據被告蔡士達供承
         在卷，並經證人即共同被告李滿堂、嚴博文於偵查時
         證述屬實（見97年度偵字第3847號卷二第232頁至第
         234頁，及97年度偵字第3847號卷一第264頁）。
       2.次查，證人嚴博文於97年11月5日檢察官偵查時具結證
         稱：胡嘉年臺銀、彰銀帳戶，是伊和胡嘉年、蔡曜鴻
         （即被告蔡士達）一起看報紙賣給別人，一本大概賣
         了五千元，之後伊分到一、二千元，其他錢都被蔡曜
         鴻拿走，當時是蔡曜鴻開車載伊和胡嘉年去賣，因為
         收存摺的人都要看到本人，所以由胡嘉年去賣，一本
         是賣到臺北，一本是賣到宜蘭，二本是不同時間賣等
         語（見97年度偵字第3847號卷一第264頁），復於97年
         12月31日檢察官偵查時具結證稱：胡嘉年臺銀、彰銀
         之存摺等物，一本是賣到臺北，一本是賣到宜蘭，一
         本都賣幾千元，賣出去的錢伊和蔡士達一人一半，然
         後胡嘉年沒有拿到錢，當初是蔡士達拿胡嘉年臺銀、
         彰銀、合庫帳戶給伊，然後伊交給他二萬二千元，後
         來因為伊發現他交給伊的林婉婷帳戶有去報遺失，伊
         覺得蔡士達會騙伊，所以伊找蔡士達一起去將這二本
         帳戶賣給別人，當時胡嘉年也知道要賣，伊等去賣的
         時候，是胡嘉年去和人家接洽，胡嘉年的帳戶是分二
         次賣，第一次是在羅東火車站前面那裡，當時胡嘉年
         下去賣，伊和蔡曜鴻在車上等，第二次是賣新店分行
         那一本，因為胡嘉年那一本辦遺失，伊才和胡嘉年先
         坐計程車到銀行將存摺辦出來，然後伊和胡嘉年再到
         新店麥當勞等蔡士達，蔡士達來之後伊等才賣掉等語
         （見97年度偵字第3847號卷二第394頁至第395頁），
         依證人嚴博文之上開證述，被告蔡士達確有與嚴博文
         、胡嘉年共同販售如附表三編號一、二所示帳戶存摺
         等物。雖證人嚴博文於97年11月12日檢察官偵查時曾
         證述：伊是三本（指上開胡嘉年於臺銀、彰銀、合庫
         所開立帳戶存摺）買二萬元，合庫的伊交給葛東海，
         其他二本是伊自己賣掉，伊有拿二萬元給蔡曜鴻云云
         （見97年度偵字第3847號卷二第22頁），且於原審98
         年11月17日審理時供述：附表三編號一是伊等三個人
         做的，賣給不認識的人，好像是六千元，伊跟蔡士達
         一人一半，編號二部分，這次只拿到三千元，錢都是
         伊拿走，蔡士達應該是知道要賣帳戶云云（見原審卷
         六136頁至第137頁），然證人嚴博文於97年11月12 日
         檢察官偵查時所述籠統含糊，已難令本院遽信，反觀
         證人嚴博文於97年11月5日、97年12月31日檢察官偵查
         時均能詳細陳述其與被告蔡士達販售附表三編號一、
         二所示帳戶之緣由，及如何與胡嘉年辦理新存摺後販
         售該等帳戶存摺等情，再衡諸嚴博文於原審98年11月
         17 日審理時，距其於附表三編號一、二所示販售帳戶
         之時間（即97年7月9日前、97年7月8日前），已隔至
         少一年四月，則證人嚴博文於原審審理時，對其與被
         告蔡士達販售帳戶後分得確切之款項等細節，無法憑
         其記憶而為正確無訛之證述，要屬事理之常，然證人
         嚴博文於97年11月5日、97年12月31日檢察官偵查時對
         其與被告蔡士達、胡嘉年共同販售附表三編號一、二
         所示帳戶等關鍵情節既為明確證述，嗣其於偵查及原
         審審理時，雖對其與被告蔡士達販售帳戶後分得確切
         之款項等細節所為陳述略有差異，惟尚不影響本院對
         被告蔡士達、胡嘉年、嚴博文共同販售附表三編號
         一、二所示帳戶之認定。基此，被告蔡士達所辯其不
         知嚴博文、胡嘉年有於附表三編號一、二所示時間買
         賣帳戶之事云云，顯難採信。
       3.復按於郵局或銀行等金融機構開設存款帳戶，請領存
         摺及金融卡一事，原係針對個人身分之社會信用而予
         以資金流通，具有強烈之屬人性，而金融帳戶為個人
         理財之工具，於郵局或銀行等金融機構申請開設存款
         帳戶亦無任何特殊之資格限制，一般民眾皆可以存入
         最低開戶金額之方式，任意於銀行或郵局等金融機構
         申請開設存款帳戶，且一般人並可於不同之金融機構
         申請多數之存款帳戶使用，此屬眾所周知之事實，亦
         為被告所應知，是依一般人之社會生活經驗，若見他
         人不以自己名義申請帳戶，反而向人收購或借用存款
         帳戶供己使用，衡情對於該等帳戶是否供詐欺、恐嚇
         取財等目的不法使用當有合理之懷疑，而被告蔡士達
         既係成年人，且利用他人帳戶從事詐欺、恐嚇取財犯
         罪之方式，早為傳播媒體廣為報導，依其個人之經驗
         ，應有預見提供金融卡供他人使用，係幫助從事詐欺
         、恐嚇取財犯罪之人取得他人財物，然被告蔡士達居
         間介紹嚴博文向李滿堂、胡嘉年收購如附表一編號九
         、十三、四二所示之帳戶存摺、金融卡及印鑑章，且
         與嚴博文、胡嘉年共同販售如附表三編號一、二所示
         之帳戶存摺、金融卡、印鑑章，可見縱令因而幫助他
         人詐欺、恐嚇取財，亦不違反其本意，被告蔡士達有
         幫助詐欺、幫助恐嚇取財之不確定故意，至為灼然。
       4.綜上各節，被告蔡士達所辯胥屬推諉卸責之詞，不足
         採信。此部分事證業臻明確，被告蔡士達幫助詐欺犯
         行，堪予認定，應予依法論處。
     (二)核被告蔡士達如事實欄二(一)所示介紹嚴博文向李滿堂、
       胡嘉年收購附表一編號九、十三所示帳戶存摺等物，而
       幫助犯罪集團為附表二編號十、十四、三六所示詐欺取
       財犯行，及如事實欄二(二)所示販售附表三編號一、二所
       示帳戶存摺等物，而幫助犯罪集團為附表四編號一、二
       所示詐欺取財犯行之行為，係犯刑法第30條第1項、同法
       第339條第1項之幫助詐欺取財罪四次，被告蔡士達如事
       實欄二(一)所示介紹嚴博文向李滿堂收購附表一編號四二
       所示帳戶存摺等物，而幫助犯罪集團為附表二編號五七
       所示恐嚇取財犯行之行為，係犯刑法第30條第1項、第
       346條第1項之幫助恐嚇取財罪一次。被告蔡士達關於介
       紹嚴博文向胡嘉年收購附表一編號十三所示帳戶存摺之
       幫助行為，幫助嚴博文所屬犯罪集團成員實施如附表二
       編號十四、三六所示詐欺取財之犯罪行為，致使附表二
       編號十四、三六所示被害人之財產法益受侵害，同時觸
       犯多個相同之幫助詐欺取財罪名，屬想像競合犯，應依
       刑法第55條規定，從一重之幫助詐欺取財罪處斷。茲按
       現行刑法關於正犯、從犯之區別，係以其主觀之犯意及
       客觀之犯行為標準，凡以自己犯罪之意思而參與犯罪，
       無論其所參與者是否犯罪構成要件之行為，皆為正犯，
       其以幫助他人犯罪之意思而參與犯罪，其所參與者，苟
       係犯罪構成要件之行為，亦為正犯，必以幫助他人犯罪
       之意思而參與犯罪，其所參與者又為犯罪構成要件以外
       之行為，始為從犯（參照最高法院25年上字第2253號判
       例、同院65年台上字第590號判例意旨），被告蔡士達雖
       居間介紹嚴博文向李滿堂、胡嘉年收購如附表一編號九
       、十三、四二所示之帳戶存摺、金融卡及印鑑章，惟尚
       乏證據證明被告蔡士達有對附表二編號十、十四、三六
       、五七所示被害人實施詐欺取財、恐嚇取財行為，或有
       參與為該犯罪集團提領款項之行為，充其量僅能認被告
       蔡士達基於幫助他人犯罪之意思，幫助嚴博文所屬犯罪
       集團利用該等帳戶存摺、金融卡及印鑑章，俾向附表二
       編號十、十四、三六、五七所示被害人實施詐欺、恐嚇
       取財，即難認被告蔡士達就上開詐欺、恐嚇取財犯行，
       有與嚴博文所屬犯罪集團有犯意聯絡，或參與詐欺罪、
       恐嚇取財罪之構成要件行為，揆諸前開判例意旨，被告
       蔡士達就附表二編號十、十四、三六、五七所示詐欺、
       恐嚇取財之犯行，係成立幫助犯，公訴意旨認被告蔡士
       達應就該等犯行成立共同正犯，即有誤會。被告蔡士達
       以幫助之意思，參與構成要件以外之行為，為幫助犯，
       爰均依刑法第30條第2項規定，依正犯之刑減輕之。又查
       ，蔡士達於95年5月26日至羅東博愛醫院精神科診治，診
       斷為「器質性腦徵候群」，復於95年7月29日至95 年月8
       月25日、95年10月16日至95年11月2日、95年12月18日至
       96年1月15日三度呈現聽、視幻覺及衝動控制等問題於羅
       東博愛醫院精神科住院治療，又於96年3月5日至96年3月
       30日、96年4月16日至96年5月16日、96年6月6日至96年7
       月5日、96年8月27日至96年9月17日、96年11 月8日至96
       年11月12日、97年9月3日至97年9月12日、97 年10月1日
       至97年10月15日、97年11月1日至97年11月19 日九度因
       呈現聽幻覺及衝動控制，甚至於出現自傷及傷人想法等
       問題於羅東博愛醫院精神科住院治療，診斷則更動為「
       情感性精神分裂症」等情，有財團法人羅許基金會羅東
       博愛醫院99年8月23日（九九）羅博醫字2010080129號函
       附病歷資料附卷可憑（見本院卷二第26 頁至第208頁）
       ，本院復將被告蔡士達送請臺北市立聯合醫院作精神鑑
       定，鑑定結果認：「蔡員係一『精神分裂症』之患者，
       而蔡員於本案發生時，受『精神分裂症』此一精神障礙
       之影響，致使其辨別其行為違法之能力（即辨別是非能
       力）與依其辨識而行為之能力（即控制行動能力），顯
       著減低。就鑑定所見，蔡員涉案行為並非急性精神病症
       狀（如幻覺及妄想）或其他嚴重精神障礙等情狀之影響
       ，而致無法辨識或不能依其辨識而行為，亦即，蔡員並
       非無責任能力狀態。然而，蔡員因『精神分裂症』合併
       （車禍後）腦傷性認知缺損之影響以致無法詳細陳述涉
       案過程，且整體案發前後（97年間），蔡員持續受『精
       神分裂症』此一持續性，慢性化病況之影響，多次、頻
       繁住院，其間蔡員現實判斷能力與應對能力，確實顯著
       低於常人，足以推斷蔡員受此精神障礙影響而致使其知
       覺理會及判斷作用及自由決定其意思之能力呈現顯著缺
       損。因此，本次鑑定認為蔡員涉案當時，受此一精神障
       礙之影響，致使其辨別其行為違法之能力與依其辨識而
       行為之能力，顯著減低。」，此有臺北市立聯合醫院100
       年2月14日北市醫松字第10030241300號函附精神鑑定報
       告書一份在卷可佐（見本院卷二第212頁至第215頁），
       綜觀被告蔡士達之長期精神病史及前揭精神鑑定結果，
       應認被告蔡士達於本案行為時，因精神障礙致辨識其行
       為違法或依其辨識而行為之能力，有顯著減低之情形，
       爰均依刑法第19條第2項之規定遞減輕其刑。
     (三)原審就被告蔡士達如事實欄二所示行為部分，以其犯罪
       事證明確，據以論罪科刑，固非無見。惟查：（一）被
       告蔡士達關於附表二編號十、十四、三六、五七所示詐
       欺、恐嚇取財之犯行，應成立幫助犯，即被告蔡士達所
       犯如附表五編號一、二所示犯行部分，均係成立刑法第
       30 條第1項、同法第339條第1項之幫助詐欺罪，及其所
       犯如附表五編號三部分，係成立刑法第30條第1項、同法
       第346條第1項之幫助恐嚇取財罪，原審誤認被告蔡士達
       就該等犯行分別成立刑法第339條第1項詐欺取財罪、同
       法第346條第1項恐嚇取財罪之共同正犯，即有違誤；（
       二）被告蔡士達為如附表五編號一、二、三、四、五所
       示犯行時，因精神障礙致辨識其行為違法或依其辨識而
       行為之能力，有顯著減低之情形，自均應適用刑法第19
       條第2項之規定減輕其刑，原審未適用該減刑規定，亦有
       未合。被告蔡士達上訴意旨否認犯罪，雖無理由，惟原
       判決此部分既有上揭可議之處，自無可維持，應由本院
       將原判決此部分撤銷，另為適法之諭知。爰審酌被告蔡
       士達居間介紹販售及與嚴博文、胡嘉年共同販售金融卡
       等物予他人，助長他人犯罪，增加被害人尋求救濟及治
       安機關查緝犯罪之困難，危害被害人財產安全及社會治
       安，兼衡被害人被詐騙之金額、被告之素行、生活狀況
       、犯罪之動機等一切情狀，分別量處如附表五編號一至
       編號五主文欄所示之刑，並諭知易科罰金之折算標準，
       及定應執行刑，以示懲儆。復按司法院釋字第662號解釋
       ：「中華民國94年2月2日修正公布之現行刑法第41條第
       2項，關於數罪併罰，數宣告刑均得易科罰金，而定應執
       行刑之刑逾6個月者，排除適用同條第一項得易科罰金之
       規定部分，與憲法第23條規定有違，並與本院釋字第366
       號解釋意旨不符，應自本解釋公布之日起失其效力。」
       ，故對於數罪併罰，數宣告刑均得易科罰金，而定應執
       行之刑超過6個月之案件，依司法院釋字第366號、第662
       號解釋意旨，仍得易科罰金。另98年12月31日公布施行
       之刑法第41條第8項業已依上開司法院釋字第662號解釋
       意旨修正。又行為後法律有變更者，適用行為時之法律
       。但行為後之法律有利於行為人者，適用最有利於行為
       人之法律，刑法第2條第1項定有明文，本件被告蔡士達
       如附表五所示之各犯行，原均得易科罰金，則本件被告
       蔡士達部分所定應執行刑，應依前開解釋意旨及修正後
       刑法第41條第8項之規定，併諭知易科罰金之折算標準，
       併此敘明。
乙、無罪部分：
  一、公訴意旨略以：被告蔡士達與葛東海、嚴博文、許凱婷、
      陳亮年共同基於意圖為自己不法所有之犯意聯絡，先由蔡
      士達收購如附表一編號三五之一號帳戶（戶名為丁千容）
      ，再由葛東海、嚴博文所屬之犯罪集團對如附表二編號七
      七所示被害人謝清津實施詐騙，使被害人謝清津接獲詐騙
      電話，致陷於錯誤，依該集團指示分別匯款至如附表一編
      號三五之一帳戶，因認被告蔡士達涉犯刑法第339條第1項
      之詐欺取財罪嫌云云。
  二、按刑事訴訟法第308條規定：「判決書應分別記載其裁判
      之主文與理由；有罪之判決並應記載犯罪事實，且得與理
      由合併記載。」，同法第310條第1款規定：「有罪之判決
      書，應於理由內分別情形記載左列事項：一、認定犯罪事
      實所憑之證據及其認定之理由。」，及同法第154條第2項
      規定：「犯罪事實應依證據認定之，無證據不得認定犯罪
      事實。」揆諸上開規定，刑事判決書應記載主文與理由，
      於有罪判決書方須記載犯罪事實，並於理由內記載認定犯
      罪事實所憑之證據及其認定之理由。所謂認定犯罪事實所
      憑之「證據」，即為該法第154條第2項規定之「應依證據
      認定之」之「證據」。職是，有罪判決書理由內所記載認
      定事實所憑之證據，即為經嚴格證明之證據，另外涉及僅
      須自由證明事項，即不限定有無證據能力之證據，及彈劾
      證人信用性可不具證據能力之彈劾證據。在無罪判決書內
      ，因檢察官起訴之事實，法院審理結果，認為被告之犯罪
      不能證明，而為無罪之諭知，則被告並無檢察官所起訴之
      犯罪事實存在，既無刑事訴訟法第15 4條第2項所規定「
      應依證據認定之」事實存在，因此，判決書僅須記載主文
      及理由，而理由內記載事項，為法院形成主文所由生之心
      證，其論斷僅要求與卷內所存在之證據資料相符，或其論
      斷與論理法則無違，通常均以卷內證據資料彈劾其他證據
      之不具信用性，無法證明檢察官起訴之事實存在，所使用
      之證據並不以具有證據能力之證據為限，是以本件被告蔡
      士達此部分既經本院認定犯罪不能證明，本判決即不再論
      述所援引有關證據之證據能力，合先敘明。
  三、復按犯罪事實應依證據認定之，無證據不得認定犯罪事實
      ，又不能證明被告犯罪者，應諭知無罪之判決，刑事訴訟
      法第154條第2項、第301條第1項分別定有明文。次按認定
      不利於被告之事實，須依積極證據，茍積極之證據本身存
      有瑕疵而不足為不利於被告事實之認定，即應為有利於被
      告之認定，更不必有何有利之證據，而此用以證明犯罪事
      實之證據，猶須於通常一般人均不至於有所懷疑，堪予確
      信其已臻真實者，始得據以為有罪之認定，倘其證明尚未
      達到此一程度，而有合理性之懷疑存在，致使無從為有罪
      之確信時，即應為無罪之判決，此有最高法院82年度臺上
      字第163號判決，及同院76年臺上字第4986號、30年上字
      第816號等判例意旨可資參照。而刑事訴訟法第161條已於
      91年2月8日修正公布，其第1項規定：檢察官就被告犯罪
      事實，應負舉證責任，並指出證明之方法，因此檢察官對
      於起訴之犯罪事實，應負提出證據及說服之實質舉證責任
      ，倘所提出之證據，不足為被告有罪之積極證明，或其指
      出證明之方法，無從說服法院以形成被告有罪之心證，基
      於無罪推定之原則，自應為被告無罪判決之諭知，最高法
      院92年臺上字第128號判例可資參照。又當事人得聲請法
      院調查證據，而法院為發見真實，亦得依職權調查證據，
      但限於維護公平正義或對被告之利益有重大關係之事項為
      限，修正刑事訴訟法第163條第1、2項定有明文。故法院
      固得依職權調查證據，但並無蒐集證據之義務。蒐集證據
      乃檢察官或自訴人之職責，事實審法院應以調查證據為其
      主要職責，其調查之範圍，亦以審判中所存在之一切證據
      為限，案內不存在之證據，即不得責令法院為發現真實，
      應依職權從各方面蒐集證據（最高法院91年度臺上字第
      5846號判決可資參照）。
  四、經查：同案被告陳亮年將其不知情女友丁千容所有如附表
      一編號三五之一所示帳戶存摺、金融卡及印鑑章交予詐欺
      集團成員之莊瑞勝等情，已據同案被告陳亮年於偵查時供
      證屬實（見97年度偵字第3847號卷一第189頁），則如附
      表一編號三五之一所示帳戶存摺、金融卡及印鑑章，顯非
      被告蔡士達所收購，公訴意旨認該帳戶係被告蔡士達所收
      購，即與事實不符，遍觀全案卷，亦乏證據證明被告蔡士
      達有參與實施如附表二編號七七所示詐欺犯行，檢察官對
      於本件所起訴之被告蔡士達如附表二編號七七所示詐欺犯
      行，依檢察官所提證據，均不足為被告蔡士達有罪之積極
      證明，且無從說服本院以形成被告蔡士達有罪之心證，揆
      諸前揭說明，基於無罪推定之原則，自應為就此部分為被
      告蔡士達無罪判決之諭知。原審未予詳查，遽為被告蔡士
      達有罪之諭知，容有未洽，被告蔡士達提起上訴，執此指
      摘原判決此部分不當，為有理由，自應由本院將原判決此
      部分撤銷，改諭知被告蔡士達無罪之判決，以臻適法。
貳、被告陳亮年、曾新枝部分（即駁回上訴部分）：
甲、程序方面：
    按被告以外之人於審判外之言詞或書面陳述，除法律有規定
    者外，不得作為證據，刑事訴訟法第159條第1項定有明文。
    又被告以外之人於審判外之陳述，雖不符同法第159 條之1
    至第159條之4之規定，但經當事人於審判程序同意作為證據
    ，法院審酌該言詞陳述或書面陳述作成時之情況，認為適當
    者，亦得為證據；當事人、代理人或辯護人於法院調查證據
    時，知有第159條第1項不得為證據之情形，而未於言詞辯論
    終結前聲明異議者，視為有前項之同意，刑事訴訟法第159
    條之5亦有明文。經查，本件判決所引前述以外之被告以外
    之人於審判外陳述，雖為傳聞證據，惟被告陳亮年、曾新枝
    於言詞辯論終結前均未聲明異議，本院審酌結果，認上開證
    據資料製作時之情況，尚無違法不當及證明力明顯過低之瑕
    疵，亦認為以之作為證據應屬適當。揆諸前開規定，爰依刑
    事訴訟法第159條之5規定，認前揭證據資料均有證據能力。
乙、實體方面：
  一、訊據被告陳亮年固不諱其將如附表一編號二四、二四之一
      三五、三五之一所示之帳戶存摺、金融卡及印鑑章交予莊
      瑞勝等情，惟矢口否認有何詐欺取財犯行，辯稱：伊並未
      參與附表二編號二六、三九、四六、六五、七七所示之詐
      欺犯行云云；被告曾新枝則不諱附表一編號十二所示之帳
      戶為其所開立等情，惟矢口否認有何幫助詐欺取財犯行，
      辯稱：附表一編號十二所示之帳戶存摺係伊之弟曾春豊賣
      給嚴博文，並非伊所賣云云；惟查：
    (一)如附表二編號十三、二六、三九、四六、六五、七七所示
      被害人李明陽、袁瑞琦、陳孟宏、游彩鳳、鄭惠月、謝清
      津，因接獲詐騙電話而匯款至如附表一編號十二、二四、
      二四之一、三五、三五之一所示之帳戶之事實，業據被害
      人李明陽、袁瑞琦、陳孟宏、游彩鳳、鄭惠月、謝清津於
      警詢時證述在卷，並有曾新枝、陳亮年、丁千容、游宗欽
      、張義明如附表一編號五之一、十、十二、二四、二四之
      一、三五、三五之一所示帳戶交易往來明細在卷可憑（見
      警卷第三冊第122頁至第131頁、第293頁至第313頁，警卷
      第四冊第458頁至第464頁、第563頁至第568頁，警卷第五
      冊第822頁至第843頁，及警卷第六冊第984頁至第990頁）
      。
    (二)次查，被告陳亮年已供承其將如附表一編號二四、二四之
      一、三五、三五之一所示之帳戶存摺、金融卡及印鑑章交
      予莊瑞勝所屬詐欺集團使用之事實，再衡諸被告陳亮年有
      於附表二編號二六所示之時間即97年8月8日，為莊瑞勝所
      屬詐欺集團，以其自身名義開立之存摺提領八十萬元，且
      於附表二編號六五所示之時間即97年7 月9日，欲以林傑
      輝名義之帳戶，為莊瑞勝所屬詐欺集團提領款，且其每次
      提領均獲得五百元或一千元之報酬等情，已據被告陳亮年
      供承在卷（見警卷第一冊第293頁至第295頁，97年度偵字
      第3847號卷二第187 頁至第191頁，及本院卷一第168頁反
      面至第169頁正面），則被告陳亮年非僅提供帳戶予莊瑞
      勝所屬犯罪集團使用，亦參與為該犯罪集團以存摺提領被
      害人匯入款項之行為，此等行為攸關該犯罪集團得否取得
      向被害人施詐所得款項，徵以莊瑞勝、嚴博文所屬犯罪集
      團對被害人行詐，其行詐手法縝密，亦須多人分工配合，
      始能竟其功，況被告陳亮年亦曾為該集團提領一次之金額
      高達八十萬元，該犯罪集團斷不可能隨意覓得與渠等無犯
      意聯絡之人為關鍵之提領高額款項行為，凡此堪認被告陳
      亮年對附表二編號二六、三九、四六、六五、七七所示詐
      欺犯行，確有與莊瑞勝、嚴博文、許凱婷等人有犯意聯絡
      ，其並提供其自身及其女友帳戶，嗣又負責提領被害人遭
      騙後匯入銀行帳戶之款項等行為，且與其他共犯相互利用
      ，應無疑義。被告陳亮年所辯其未參與上開詐欺犯行乙節
      ，委無足採。
    (三)再查，被告曾新枝已於偵查時供證：如附表一編號十二所
      示之帳戶，係伊弟弟曾春豊叫伊去開戶，曾春豊帶伊去賣
      給嚴博文，因為曾春豊有欠他錢，但伊同意賣給嚴博文等
      語（見97年度偵字第3847號卷二第20頁至第21頁），核與
      證人即共同被告嚴博文於偵查時證稱：曾春豊有欠伊錢，
      二本簿子伊是拿了二萬四千元或二萬六千元給曾新枝，曾
      新枝是曾春豊帶來等情相符（見97年度偵字第3847號卷二
      第20頁至第21頁），足認被告曾新枝於如附表一編號十二
      所示之時間、地點，透過其弟曾春豊之介紹，將其如附表
      一編號十二所示之帳戶存摺、金融卡及印鑑章販售予嚴博
      文，參以郵局或銀行等金融機構開設存款帳戶，請領存摺
      及金融卡一事，原係針對個人身分之社會信用而予以資金
      流通，具有強烈之屬人性，而金融帳戶為個人理財之工具
      ，於郵局或銀行等金融機構申請開設存款帳戶亦無任何特
      殊之資格限制，一般民眾皆可以存入最低開戶金額之方式
      ，任意於銀行或郵局等金融機構申請開設存款帳戶，且一
      般人並可於不同之金融機構申請多數之存款帳戶使用，此
      屬眾所周知之事實，亦為被告所應知，是依一般人之社會
      生活經驗，若見他人不以自己名義申請帳戶，反而向人收
      購或借用存款帳戶供己使用，衡情對於該等帳戶是否供詐
      欺等目的不法使用當有合理之懷疑，而被告曾新枝既係成
      年人，且利用他人帳戶從事詐欺犯罪之方式，早為傳播媒
      體廣為報導，依其個人之經驗，應有預見提供金融卡供他
      人使用，係幫助從事詐欺犯罪之人詐騙他人財物，然被告
      曾新枝仍販售如附表一編號十二所示之帳戶存摺、金融卡
      、印鑑章，可見縱令因而幫助他人詐欺，亦不違反其本意
      ，被告曾新枝有幫助詐欺之不確定故意，至為明確。被告
      曾新枝於本院審理時翻異前詞，所辯其未販售附表一編號
      十二所示之帳戶存摺等物予嚴博文乙節，亦不足採。
    (四)綜上，被告陳亮年、曾新枝上揭所辯，顯係事後圖卸刑責
      之詞，不足採信，本件事證明確。被告陳亮年、曾新枝犯
      行堪以認定，應予依法論處。
  三、核被告陳亮年如附表二編號二六、三九、四六、六五、七
      七所示行為，係犯刑法第339條第1項之詐欺取財罪五次；
      被告曾新枝所為，則係犯刑法第30條第1項、第339條第1
      項之幫助詐欺取財罪。被告陳亮年就其所為之各次詐欺取
      財犯行，與附表二編號二六、三九、四六、六五、七七「
      共同正犯」欄所載之人，有犯意聯絡及行為分擔，為共同
      正犯。被告陳亮年先基於幫助詐欺之犯意提供帳戶，供詐
      騙集團為詐欺犯行使用，其後再與其他共犯基於詐欺取財
      之犯意聯絡，從事提款行為，即已加入詐欺取財罪之實施
      ，其前之低度行為應為其後之高度行為所吸收，仍成立共
      同正犯，而不另論幫助犯（參照最高法院24上字第3279號
      判例）。又被告曾新枝以幫助之意思，參與構成要件以外
      之行為，為幫助犯，爰依刑法第30條第2項規定，依正犯
      之刑減輕之。至移送本院併辦部分（即臺灣宜蘭地方法院
      檢察署99年度少連偵字第19號案所指被告曾新枝幫助詐欺
      取財犯行部分），與檢察官起訴部分，係屬同一事實，且
      已經原審審究論處在案，併此敘明。
  四、原審經審理後，基於以上相同之認定，以被告陳亮年、曾
      新枝罪證明確，適用刑法第28條、第30條第1項前段、第2
      項、第339條第1項、第41條第1項前段、第51條第5款，審
      酌被告陳亮年對於詐騙集團詐取他人財物之參與程度，及
      被告曾新枝提供帳戶存摺等物供詐騙集團使用，助長目前
      社會上詐欺犯罪行徑，對社會治安斲傷甚劇，其等行為對
      被害人造成之損害，及其等生活狀況、智識程度等一切情
      狀，就被告陳亮年部分量處如附表六編號一至編號五主文
      欄所示之刑及定應執行刑有期徒刑一年六月，並就被告陳
      亮年、曾新枝部分均諭知易科罰金之折算標準，且依司法
      院釋字第662號解釋意旨及修正後刑法第41條第8項之規定
      ，就被告陳亮年所定應執行刑部分併諭知易科罰金之折算
      標準。經核認事用法均無違誤，量刑亦屬妥適，被告曾新
      枝、陳亮年執前詞否認犯罪，上訴指摘原審此部分判決不
      當，為無理由，應予駁回。
據上論斷，應依刑事訴訟法第368條、第369條第1項前段、第364
條、第299條第1項前段、第301條第1項，刑法第2條第1項、第30
條第1項、第2項、第339條第1項、第346條第1項、第55條、第19
條第2項、第41條第1項前段、第8項、第51條第5款，刑法施行法
第1條之1，判決如主文。
本案經檢察官楊秀琴到庭執行職務。
中    華    民    國   100    年    6     月    15    日
                  刑事第二十庭  審判長法  官  周盈文
                                      法  官  詹駿鴻
                                      法  官  林海祥
以上正本證明與原本無異。
不得上訴。
                                      書記官  林敬傑
中    華    民    國   100    年    6     月    15    日
附錄本案論罪科刑主要法條：
中華民國刑法第339條
（普通詐欺罪）
意圖為自己或第三人不法之所有，以詐術使人將本人或第三人之
物交付者，處 5 年以下有期徒刑、拘役或科或併科 1 千元以下
罰金。
以前項方法得財產上不法之利益或使第三人得之者，亦同。
前二項之未遂犯罰之。
中華民國刑法第346條
（恐嚇取財得利罪）
意圖為自己或第三人不法之所有，以恐嚇使人將本人或第三人之
物交付者，處 6 月以上 5 年以下有期徒刑，得併科 1 千元以
下罰金。
以前項方法得財產上不法之利益，或使第三人得之者，亦同。
前二項之未遂犯罰之。
附表一：
┌──┬────┬────┬─────┬─────┬───┬───┐
│編號│出售帳戶│收購人  │收購時間、│交付之物品│出售帳│備註  │
│    │之人及所│        │地點      │          │戶之人│      │
│    │出售之帳│        │          │          │所獲代│      │
│    │戶      │        │          │          │價    │      │
├──┼────┼────┼─────┼─────┼───┼───┤
│ 一 │林忠仁，│嚴博文  │九十七年六│當日先交付│五千元│林忠仁│
│    │臺灣銀行│        │月三日於臺│存摺、印章│      │幫助詐│
│    │宜蘭分行│        │灣銀行宜蘭│，一星期後│      │欺部分│
│    │、帳號○│        │分行      │再交付提款│      │由檢察│
│    │二二○○│        │          │卡        │      │官另為│
│    │四五七六│        │          │          │      │不起訴│
│    │六○九號│        │          │          │      │處分，│
│    │帳戶    │        │          │          │      │不在本│
│    │        │        │          │          │      │件審理│
│    │        │        │          │          │      │範圍。│
├──┼────┼────┼─────┼─────┼───┼───┤
│一之│林忠仁，│嚴博文  │九十七年六│同上      │五千元│同上  │
│一  │合庫礁溪│        │月三日於臺│          │      │      │
│    │分行、帳│        │灣銀行宜蘭│          │      │      │
│    │號五四二│        │分行      │          │      │      │
│    │五七六五│        │          │          │      │      │
│    │一四六○│        │          │          │      │      │
│    │九六號帳│        │          │          │      │      │
│    │戶      │        │          │          │      │      │
├──┼────┼────┼─────┼─────┼───┼───┤
│ 二 │鄭忠正，│徐仁傑  │九十七年一│印章、存摺│六千元│鄭忠正│
│    │彰化銀行│        │月二十九日│、提款卡  │      │幫助詐│
│    │宜蘭分行│        │於合作金庫│          │      │欺部分│
│    │、帳號四│        │宜蘭分行  │          │      │，另由│
│    │二○二五│        │          │          │      │檢察官│
│    │一四一八│        │          │          │      │簽併臺│
│    │○四七○│        │          │          │      │灣臺中│
│    │○號帳戶│        │          │          │      │地方法│
│    │        │        │          │          │      │院審理│
├──┼────┼────┼─────┼─────┼───┼───┤
│二之│鄭忠正，│徐仁傑  │同上      │同上      │同上  │同上  │
│一  │合庫宜蘭│        │          │          │      │      │
│    │分行、帳│        │          │          │      │      │
│    │號○一三│        │          │          │      │      │
│    │○七六六│        │          │          │      │      │
│    │○二一七│        │          │          │      │      │
│    │一七號帳│        │          │          │      │      │
│    │戶      │        │          │          │      │      │
├──┼────┼────┼─────┼─────┼───┼───┤
│ 三 │黃進雄，│高芳正  │九十七年二│同上      │二千元│黃進雄│
│    │合庫宜蘭│        │月二十日於│          │      │、高芳│
│    │分行、帳│        │宜蘭縣宜蘭│          │      │正部分│
│    │號○一三│        │市中山公園│          │      │，均另│
│    │○七六六│        │          │          │      │經檢察│
│    │○二二八│        │          │          │      │官為不│
│    │二一號帳│        │          │          │      │起訴處│
│    │戶      │        │          │          │      │分。  │
├──┼────┼────┼─────┼─────┼───┼───┤
│ 四 │林歆怡，│嚴博文  │九十七年九│同上      │一萬元│無    │
│    │合庫北羅│        │月一日於宜│          │      │      │
│    │東分行、│        │蘭縣羅東鎮│          │      │      │
│    │帳號五四│        │成功國小附│          │      │      │
│    │一四七六│        │近之溜冰場│          │      │      │
│    │五五七八│        │          │          │      │      │
│    │二○二號│        │          │          │      │      │
│    │帳戶    │        │          │          │      │      │
├──┼────┼────┼─────┼─────┼───┼───┤
│ 五 │張義明，│林忠仁  │九十七年六│同上      │五千元│張義明│
│    │合庫礁溪│        │月二十七日│          │      │幫助詐│
│    │分行、帳│        │於臺灣銀行│          │      │欺部分│
│    │號五四二│        │宜蘭分行  │          │      │，另行│
│    │五七六五│        │          │          │      │由檢察│
│    │一四六三│        │          │          │      │官簽併│
│    │五五號帳│        │          │          │      │本院他│
│    │戶      │        │          │          │      │案    │
│    │        │        │          │          │      │      │
│    │        │        │          │          │      │      │
│    │        │        │          │          │      │      │
├──┼────┼────┼─────┼─────┼───┼───┤
│五之│張義明，│林忠仁  │九十七年六│同上      │五千元│同上  │
│一  │臺灣銀行│        │月二十七日│          │      │      │
│    │宜蘭分行│        │於臺灣銀行│          │      │      │
│    │、帳號○│        │宜蘭分行  │          │      │      │
│    │二○○四│        │          │          │      │      │
│    │五七九五│        │          │          │      │      │
│    │○九號帳│        │          │          │      │      │
│    │戶      │        │          │          │      │      │
├──┼────┼────┼─────┼─────┼───┼───┤
│ 六 │張智宜，│經由邱啟│九十七年八│同上      │二千元│張智宜│
│    │彰化銀行│評之介紹│月十一日於│          │      │幫助詐│
│    │羅東分行│販售予嚴│彰化銀行羅│          │      │欺部分│
│    │、帳號四│博文    │東分行，交│          │      │，另行│
│    │二一九五│        │付當時邱啟│          │      │由檢察│
│    │一三一九│        │評、嚴博文│          │      │官簽併│
│    │○九五○│        │均在場    │          │      │本院他│
│    │○號帳戶│        │          │          │      │案審理│
│    │        │        │          │          │      │      │
│    │        │        │          │          │      │      │
├──┼────┼────┼─────┼─────┼───┤      │
│六之│張智宜，│同上    │同上      │同上      │二千元│      │
│一  │合庫北羅│        │          │          │      │      │
│    │東分行、│        │          │          │      │      │
│    │帳號五四│        │          │          │      │      │
│    │一四七六│        │          │          │      │      │
│    │五五七七│        │          │          │      │      │
│    │六四八號│        │          │          │      │      │
│    │帳戶    │        │          │          │      │      │
├──┼────┼────┼─────┼─────┼───┼───┤
│ 七 │陳宜輝，│葛東海  │九十七年四│同上      │抵銷對│陳宜輝│
│    │土地銀行│        │月十八日至│          │於葛東│部分另│
│    │宜蘭分行│        │四月二十三│          │海支付│由檢察│
│    │、帳號○│        │日間某日於│          │負債約│官為不│
│    │一一○○│        │宜蘭市中山│          │一、二│起訴處│
│    │五四九九│        │路        │          │萬元  │分。  │
│    │一九六號│        │          │          │      │      │
│    │帳戶    │        │          │          │      │      │
├──┼────┼────┼─────┼─────┤      │      │
│七之│陳宜輝，│葛東海  │九十七年一│同上      │      │      │
│一  │合庫宜蘭│        │月間於宜蘭│          │      │      │
│    │分行、帳│        │市○○路  │          │      │      │
│    │號○一三│        │          │          │      │      │
│    │○七六六│        │          │          │      │      │
│    │○一六三│        │          │          │      │      │
│    │二五號帳│        │          │          │      │      │
│    │戶      │        │          │          │      │      │
├──┼────┼────┼─────┼─────┼───┼───┤
│ 八 │莊瑞勝，│田士杰  │九十七年四│提款卡    │五千元│無    │
│    │宜蘭市中│        │、五月間某│          │      │      │
│    │山路郵局│        │日於宜蘭市│          │      │      │
│    │、帳號○│        │舊城北路一│          │      │      │
│    │一一○○│        │五四號    │          │      │      │
│    │○○七一│        │          │          │      │      │
│    │八六二號│        │          │          │      │      │
│    │帳戶    │        │          │          │      │      │
├──┼────┼────┼─────┼─────┼───┼───┤
│ 九 │林婉婷，│經由蔡士│九十七年七│印章、存摺│五千元│林婉婷│
│    │合庫蘇澳│達之介紹│月九日於宜│、提款卡  │      │部分，│
│    │分行、帳│，由嚴博│蘭縣羅東鎮│          │      │另由檢│
│    │號○一四│文向李滿│九份加油站│          │      │察官為│
│    │○七六五│堂收購  │          │          │      │不起訴│
│    │六三三三│        │          │          │      │處分。│
│    │四二號帳│        │          │          │      │      │
│    │戶      │        │          │          │      │      │
├──┼────┼────┼─────┼─────┼───┼───┤
│ 十 │游宗欽，│林忠仁  │九十七年六│同上      │四千元│無    │
│    │合庫礁溪│        │月二十日於│          │      │      │
│    │分行、帳│        │合作金庫礁│          │      │      │
│    │號五四二│        │溪分行    │          │      │      │
│    │五七六五│        │          │          │      │      │
│    │一四六三│        │          │          │      │      │
│    │六三號帳│        │          │          │      │      │
│    │戶      │        │          │          │      │      │
├──┼────┼────┼─────┼─────┼───┼───┤
│十之│游宗欽，│林忠仁  │九十七年七│提款卡    │二千元│無    │
│一  │頭城郵局│        │月十日前某│          │      │      │
│    │○一一一│        │日於宜蘭縣│          │      │      │
│    │一一八○│        │頭城鎮    │          │      │      │
│    │四六一五│        │          │          │      │      │
│    │三七號帳│        │          │          │      │      │
│    │戶      │        │          │          │      │      │
├──┼────┼────┼─────┼─────┼───┼───┤
│十一│郭美玲，│莊瑞勝  │九十七年四│印章、存摺│六千元│郭美玲│
│    │彰化銀行│        │月二十三日│、提款卡  │      │部分，│
│    │羅東分行│        │於彰化銀行│          │      │另由檢│
│    │、帳號四│        │羅東分行  │          │      │察官為│
│    │二一九五│        │          │          │      │不起訴│
│    │一三五○│        │          │          │      │處分  │
│    │九二五○│        │          │          │      │      │
│    │○號帳戶│        │          │          │      │      │
├──┼────┼────┼─────┼─────┼───┼───┤
│十二│曾新枝，│經由曾春│九十七年五│同上      │一萬二│無    │
│    │第一銀行│豊之介紹│月五日於第│          │千元或│      │
│    │羅東分行│，由嚴博│一銀行羅東│          │一萬三│      │
│    │、帳號二│文向曾新│分行      │          │千元  │      │
│    │六一○三│枝收購  │          │          │      │      │
│    │八六八○│        │          │          │      │      │
│    │二號帳戶│        │          │          │      │      │
├──┼────┼────┼─────┼─────┼───┼───┤
│十三│胡嘉年，│經由蔡士│九十七年六│同上      │無法證│      │
│    │合庫北羅│達介紹，│月十七日於│          │明取得│      │
│    │東分行、│由嚴博文│合庫北羅東│          │款項  │      │
│    │帳號五四│向胡嘉年│分行      │          │      │      │
│    │一四七六│收購    │          │          │      │      │
│    │五五七五│        │          │          │      │      │
│    │四三二號│        │          │          │      │      │
│    │帳戶    │        │          │          │      │      │
├──┼────┼────┼─────┼─────┼───┼───┤
│十四│邱啟評，│經由莊瑞│九十七年八│同上      │五千元│無    │
│    │合庫北羅│勝介紹售│月間於宜蘭│          │      │      │
│    │東分行、│予嚴博文│縣羅東鎮火│          │      │      │
│    │帳號五四│        │車站      │          │      │      │
│    │一四七六│        │          │          │      │      │
│    │五五七五│        │          │          │      │      │
│    │一七三號│        │          │          │      │      │
│    │帳戶    │        │          │          │      │      │
├──┼────┼────┼─────┼─────┼───┼───┤
│十四│邱啟評，│同上    │同上      │同上      │同上  │無    │
│之一│彰化銀行│        │          │          │      │      │
│    │羅東分行│        │          │          │      │      │
│    │、帳號四│        │          │          │      │      │
│    │二一九五│        │          │          │      │      │
│    │一三五二│        │          │          │      │      │
│    │九九二○│        │          │          │      │      │
│    │○號帳戶│        │          │          │      │      │
├──┼────┼────┼─────┼─────┼───┼───┤
│十五│徐文熙，│徐人智  │九十七年九│同上      │一萬元│無    │
│    │臺灣中小│        │月間某日於│          │      │      │
│    │企業銀行│        │臺灣中小企│          │      │      │
│    │宜蘭分行│        │業銀行宜蘭│          │      │      │
│    │、帳號一│        │分行      │          │      │      │
│    │六○六二│        │          │          │      │      │
│    │七五○五│        │          │          │      │      │
│    │○六號帳│        │          │          │      │      │
│    │戶      │        │          │          │      │      │
├──┼────┼────┼─────┼─────┼───┼───┤
│十五│徐文熙，│徐人智  │九十七年九│同上      │五千元│無    │
│之一│合庫宜蘭│        │月間於合庫│          │      │      │
│    │分行、帳│        │宜蘭分行  │          │      │      │
│    │號○一三│        │          │          │      │      │
│    │○七六五│        │          │          │      │      │
│    │九九八八│        │          │          │      │      │
│    │○九號帳│        │          │          │      │      │
│    │戶      │        │          │          │      │      │
├──┼────┼────┼─────┼─────┼───┼───┤
│十六│張春梅，│林恩煌  │九十七年五│同上      │五千元│張春梅│
│    │合庫礁溪│        │月八日於合│          │      │部分另│
│    │分行、帳│        │庫礁溪分行│          │      │由檢察│
│    │號五四二│        │交付予林恩│          │      │官為不│
│    │五七六五│        │煌、嚴博文│          │      │起訴處│
│    │一四三○│        │          │          │      │分    │
│    │八號帳戶│        │          │          │      │      │
├──┼────┼────┼─────┼─────┼───┼───┤
│十七│吳承賢，│徐人智  │九十七年五│同上      │一萬二│吳承賢│
│    │合庫宜蘭│        │月十六宜蘭│          │千元  │部分另│
│    │分行、帳│        │市東門夜市│          │      │由檢察│
│    │號○一三│        │附近      │          │      │官簽結│
│    │○七六五│        │          │          │      │      │
│    │二七六八│        │          │          │      │      │
│    │三八號帳│        │          │          │      │      │
│    │戶      │        │          │          │      │      │
├──┼────┼────┼─────┼─────┼───┼───┤
│十八│江秋欣，│林忠仁  │九十七年六│同上      │四、五│江秋欣│
│    │合庫礁溪│        │月五日於礁│          │千元  │部分，│
│    │分行、帳│        │溪鄉喜互惠│          │      │另由檢│
│    │號五四二│        │超市      │          │      │察官為│
│    │五七六五│        │          │          │      │不起訴│
│    │一四六一│        │          │          │      │處分  │
│    │六九號帳│        │          │          │      │      │
│    │戶      │        │          │          │      │      │
├──┼────┼────┼─────┼─────┼───┼───┤
│十九│劉柏村，│林恩煌  │九十七年五│同上      │五千元│劉柏村│
│    │合庫礁溪│        │月八日於合│          │      │幫助詐│
│    │分行、帳│        │庫礁溪分行│          │      │欺部分│
│    │號五四二│        │          │          │      │，另由│
│    │五七六五│        │          │          │      │檢察官│
│    │一四五四│        │          │          │      │簽併本│
│    │六二號帳│        │          │          │      │院另案│
│    │戶      │        │          │          │      │審理。│
│    │        │        │          │          │      │      │
│    │        │        │          │          │      │      │
│    │        │        │          │          │      │      │
├──┼────┼────┼─────┼─────┼───┼───┤
│十九│劉柏村，│嚴博文  │九十七年五│提款卡    │二千元│同上  │
│之一│頭城郵局│        │月十、十一│          │      │      │
│    │、帳號○│        │日於頭城鎮│          │      │      │
│    │一一一一│        │中崙廟    │          │      │      │
│    │八○四九│        │          │          │      │      │
│    │六○三號│        │          │          │      │      │
│    │帳戶    │        │          │          │      │      │
├──┼────┼────┼─────┼─────┼───┼───┤
│二十│賴志豪，│林忠仁  │九十七年五│存摺、提款│五千元│賴志豪│
│    │頭城郵局│        │、六月間於│卡、印章  │      │幫助詐│
│    │、帳號○│        │宜蘭縣冬山│          │      │欺部分│
│    │一一一一│        │鄉○○路二│          │      │，另由│
│    │八○四五│        │段四四五巷│          │      │檢察官│
│    │一○三號│        │二一號    │          │      │簽併本│
│    │帳戶    │        │          │          │      │院另案│
│    │        │        │          │          │      │審理  │
│    │        │        │          │          │      │      │
│    │        │        │          │          │      │      │
│    │        │        │          │          │      │      │
├──┼────┼────┼─────┼─────┼───┼───┤
│二十│賴志豪，│林忠仁  │同上      │同上      │五千元│同上  │
│之一│合庫礁溪│        │          │          │      │      │
│    │分行、帳│        │          │          │      │      │
│    │號五四二│        │          │          │      │      │
│    │五七六五│        │          │          │      │      │
│    │一四六二│        │          │          │      │      │
│    │○七號帳│        │          │          │      │      │
│    │戶      │        │          │          │      │      │
├──┼────┼────┼─────┼─────┼───┼───┤
│二一│黃曉芬，│經由黃永│九十七年五│同上      │五、六│黃曉芬│
│    │土地銀行│財介紹認│月九日於土│          │千元  │幫助詐│
│    │羅東分行│識嚴博文│地銀行羅東│          │      │欺部分│
│    │、帳號○│，並售予│分行      │          │      │，另由│
│    │一二○○│嚴博文  │          │          │      │檢察官│
│    │五四一九│        │          │          │      │簽本院│
│    │七八四號│        │          │          │      │另案審│
│    │帳戶    │        │          │          │      │理。  │
│    │        │        │          │          │      │      │
│    │        │        │          │          │      │      │
│    │        │        │          │          │      │      │
├──┼────┼────┼─────┼─────┼───┼───┤
│二一│黃曉芬，│嚴博文  │九十七年六│同上      │八、九│同上  │
│之一│兆豐銀行│        │月間於兆豐│          │千元  │      │
│    │宜蘭分行│        │銀行宜蘭分│          │      │      │
│    │、帳號○│        │行旁      │          │      │      │
│    │六二○八│        │          │          │      │      │
│    │六○五七│        │          │          │      │      │
│    │四九號帳│        │          │          │      │      │
│    │戶      │        │          │          │      │      │
├──┼────┼────┼─────┼─────┼───┼───┤
│二二│林煥章，│莊瑞勝  │九十七年五│同上      │五千元│林煥章│
│    │合庫礁溪│        │月二十六日│          │      │部分，│
│    │分行、帳│        │於合庫礁溪│          │      │另為不│
│    │號五四二│        │分行      │          │      │起訴處│
│    │五七六五│        │          │          │      │分。  │
│    │一四五九│        │          │          │      │      │
│    │二八號帳│        │          │          │      │      │
│    │戶      │        │          │          │      │      │
├──┼────┼────┼─────┼─────┼───┼───┤
│二三│許新進，│莊瑞勝  │九十七年七│同上      │一千五│許新進│
│    │臺灣中小│        │月八日於臺│          │百元  │此部分│
│    │企銀宜蘭│        │灣中小企銀│          │      │犯行，│
│    │分行、帳│        │宜蘭分行對│          │      │另由檢│
│    │號一六○│        │面        │          │      │察官簽│
│    │六二七四│        │          │          │      │併本院│
│    │九七九六│        │          │          │      │另案審│
│    │號帳戶  │        │          │          │      │理，非│
│    │        │        │          │          │      │本案審│
│    │        │        │          │          │      │理範圍│
├──┼────┼────┼─────┼─────┼───┼───┤
│二三│許新進，│莊瑞勝  │九十七年九│同上      │一千元│無    │
│之一│合庫新店│        │月十一日前│          │      │      │
│    │分行、帳│        │某日於合庫│          │      │      │
│    │號○○八│        │新店分行門│          │      │      │
│    │○七六五│        │口        │          │      │      │
│    │七五七二│        │          │          │      │      │
│    │七八號帳│        │          │          │      │      │
│    │戶      │        │          │          │      │      │
├──┼────┼────┼─────┼─────┼───┼───┤
│二四│陳亮年，│莊瑞勝  │九十七年八│同上      │六千元│無    │
│    │臺灣銀行│        │月八前某日│          │      │      │
│    │宜蘭分行│        │於宜蘭縣宜│          │      │      │
│    │、帳號○│        │蘭市      │          │      │      │
│    │二二○○│        │          │          │      │      │
│    │四四二三│        │          │          │      │      │
│    │八六七號│        │          │          │      │      │
│    │帳戶    │        │          │          │      │      │
├──┼────┼────┼─────┼─────┼───┼───┤
│二四│陳亮年，│莊瑞勝  │同上      │同上      │同上  │無    │
│之一│華南銀行│        │          │          │      │      │
│    │羅東分行│        │          │          │      │      │
│    │、帳號二│        │          │          │      │      │
│    │二○二○│        │          │          │      │      │
│    │○二三二│        │          │          │      │      │
│    │四七三號│        │          │          │      │      │
│    │帳戶    │        │          │          │      │      │
├──┼────┼────┼─────┼─────┼───┼───┤
│二五│簡忠田，│田士杰  │九十七年四│同上      │抵銷積│無    │
│    │合庫礁溪│        │月二十四日│          │欠田士│      │
│    │分行、帳│        │於宜蘭市中│          │杰之五│      │
│    │號五四二│        │山公園    │          │千元債│      │
│    │五七六五│        │          │          │務    │      │
│    │一四五二│        │          │          │      │      │
│    │四三號帳│        │          │          │      │      │
│    │戶      │        │          │          │      │      │
├──┼────┼────┼─────┼─────┼───┼───┤
│二六│黃永財，│經由田士│九十七年四│同上      │八千元│黃永財│
│    │合庫羅東│杰之介紹│月二十九日│          │至一萬│此部分│
│    │分行、帳│出售予嚴│前某日於宜│          │元    │幫助詐│
│    │號○五八│博文    │蘭縣羅東鎮│          │      │欺部分│
│    │○七六五│        │火車站    │          │      │，另由│
│    │五四一○│        │          │          │      │檢察官│
│    │四五九號│        │          │          │      │行簽併│
│    │帳戶    │        │          │          │      │本院另│
│    │        │        │          │          │      │案審理│
├──┼────┼────┼─────┼─────┼───┼───┤
│二七│徐文祈，│張義明、│九十七年六│提款卡    │二千元│無    │
│    │宜蘭市中│林忠仁  │月間於宜蘭│          │      │      │
│    │山路郵局│        │縣壯圍鄉壯│          │      │      │
│    │、帳號○│        │濱路三段二│          │      │      │
│    │一一一○│        │三五巷六號│          │      │      │
│    │○○○九│        │          │          │      │      │
│    │一○三四│        │          │          │      │      │
│    │號帳戶  │        │          │          │      │      │
├──┼────┼────┼─────┼─────┼───┼───┤
│二八│林志德，│楊宗霖  │九十七年六│存摺、提款│無    │林志德│
│    │臺灣銀行│        │月十六日前│卡、印章  │      │部分，│
│    │宜蘭分行│        │某日於某不│          │      │另由檢│
│    │○二二○│        │詳地點    │          │      │察官為│
│    │○四五七│        │          │          │      │不起訴│
│    │六五二八│        │          │          │      │處分  │
│    │號帳戶  │        │          │          │      │      │
├──┼────┼────┼─────┼─────┼───┼───┤
│二九│許新鑫，│莊瑞勝  │九十七年五│同上      │無    │許新鑫│
│    │羅東郵局│        │月十四前某│          │      │詐欺及│
│    │、帳號○│        │日於宜蘭市│          │      │幫助詐│
│    │一一一二│        │宜蘭市    │          │      │欺部分│
│    │五七一一│        │          │          │      │部分，│
│    │四一一六│        │          │          │      │均另由│
│    │三號帳戶│        │          │          │      │檢察官│
│    │        │        │          │          │      │為不起│
│    │        │        │          │          │      │訴處分│
├──┼────┼────┼─────┼─────┼───┼───┤
│三十│何鎮維，│徐仁傑、│九十七年一│同上      │三千元│何鎮維│
│    │合庫宜蘭│嚴博文  │月二十一日│          │      │幫助詐│
│    │分行、帳│        │至二月五日│          │      │欺部分│
│    │號○一三│        │間某日於宜│          │      │另由檢│
│    │○七六六│        │蘭市南館市│          │      │察官為│
│    │○二二一│        │場        │          │      │不起訴│
│    │二一號帳│        │          │          │      │處分  │
├──┼────┼────┼─────┼─────┼───┼───┤
│三一│王正國，│售予姓名│九十七年四│ 同上     │一萬元│王正國│
│    │彰化銀行│不詳之人│月一日前某│          │      │部分，│
│    │羅東分行│再轉交予│日於某不詳│          │      │另由檢│
│    │、帳號四│嚴博文  │地點      │          │      │察官為│
│    │二一九五│        │          │          │      │不起訴│
│    │一三五○│        │          │          │      │處分  │
│    │五二三○│        │          │          │      │      │
│    │○號帳戶│        │          │          │      │      │
├──┼────┼────┼─────┼─────┼───┼───┤
│三二│高芳正，│田士杰  │九十七年三│同上      │一萬元│高芳正│
│    │合庫宜蘭│        │月中旬於宜│          │      │部分，│
│    │分行、帳│        │蘭市中山公│          │      │另由檢│
│    │號○一三│        │園        │          │      │察官為│
│    │○七六五│        │          │          │      │不起訴│
│    │一○七四│        │          │          │      │處分  │
│    │七五號帳│        │          │          │      │      │
│    │戶      │        │          │          │      │      │
├──┼────┼────┼─────┼─────┼───┼───┤
│三三│賴志旻，│賴志旻售│九十七年五│提款卡    │二千元│賴志旻│
│    │五結郵局│予邱啟評│月間於宜蘭│          │      │部分，│
│    │、帳號○│邱啟評再│縣羅東博愛│          │      │另由檢│
│    │一一一三│轉交黃永│醫院附近  │          │      │察官為│
│    │○三○一│財      │          │          │      │不起訴│
│    │○九七八│        │          │          │      │處分  │
│    │號帳戶  │        │          │          │      │      │
│    │        │        │          │          │      │      │
├──┼────┼────┼─────┼─────┼───┼───┤
│三四│郭國正，│莊瑞勝  │九十七年四│印章、存摺│六、七│另行通│
│    │彰化銀行│        │月二十三日│、提款卡  │千元  │緝    │
│    │羅東分行│        │於彰化銀行│          │      │      │
│    │、帳號四│        │羅東分行  │          │      │      │
│    │二一九五│        │          │          │      │      │
│    │一三五○│        │          │          │      │      │
│    │八九○○│        │          │          │      │      │
│    │○號帳戶│        │          │          │      │      │
├──┼────┼────┼─────┼─────┼───┼───┤
│三五│丁千容，│由陳亮年│九十七年七│同上      │六千元│丁千容│
│    │安泰商業│將之售予│、八月間於│          │      │部分，│
│    │銀行新莊│莊瑞勝。│宜蘭市    │          │      │另為不│
│    │分行、帳│        │          │          │      │起訴處│
│    │號○○六│        │          │          │      │分。  │
│    │二二○二│        │          │          │      │      │
│    │八○四九│        │          │          │      │      │
│    │一○○號│        │          │          │      │      │
│    │帳戶    │        │          │          │      │      │
├──┼────┼────┼─────┼─────┼───┼───┤
│三五│丁千容，│同上    │同上      │同上      │六千元│同上  │
│之一│合庫慈文│        │          │          │      │      │
│    │分行、帳│        │          │          │      │      │
│    │號一○九│        │          │          │      │      │
│    │二七六五│        │          │          │      │      │
│    │二二五六│        │          │          │      │      │
│    │○○號帳│        │          │          │      │      │
│    │戶      │        │          │          │      │      │
├──┼────┼────┼─────┼─────┼───┼───┤
│三六│趙俊隆，│林忠仁  │九十七年六│同上      │五千元│趙俊隆│
│    │合庫礁溪│        │月五日於合│          │      │幫助詐│
│    │分行、帳│        │庫礁溪分行│          │      │欺部分│
│    │號五四二│        │          │          │      │，另由│
│    │五七六五│        │          │          │      │檢察官│
│    │一四六一│        │          │          │      │行簽併│
│    │七七號帳│        │          │          │      │本院另│
│    │戶      │        │          │          │      │案審理│
├──┼────┼────┼─────┼─────┼───┼───┤
│三七│黃晏伶，│葛東海、│九十七年八│同上      │一萬元│無    │
│    │國泰世華│嚴博文  │月二十六日│          │      │      │
│    │銀行宜蘭│        │於彰化銀行│          │      │      │
│    │分行、帳│        │宜蘭分行斜│          │      │      │
│    │號一○五│        │對面      │          │      │      │
│    │五○六一│        │          │          │      │      │
│    │三七七一│        │          │          │      │      │
│    │○號帳戶│        │          │          │      │      │
├──┼────┼────┼─────┼─────┼───┼───┤
│三七│黃晏伶，│同上    │同上      │同上      │同上  │無    │
│之一│彰化銀行│        │          │          │      │      │
│    │宜蘭分行│        │          │          │      │      │
│    │、帳號四│        │          │          │      │      │
│    │二○二五│        │          │          │      │      │
│    │一五三二│        │          │          │      │      │
│    │五七九○│        │          │          │      │      │
│    │○號帳戶│        │          │          │      │      │
├──┼────┼────┼─────┼─────┼───┼───┤
│三八│王麗華，│林歆怡介│九十七年九│同上      │一萬元│無    │
│    │合庫北羅│紹並陪同│月十七日前│          │      │      │
│    │東分行、│王麗華售│某日於羅東│          │      │      │
│    │帳號五四│予嚴博文│鎮○○街溜│          │      │      │
│    │一四七六│        │冰場      │          │      │      │
│    │五五七八│        │          │          │      │      │
│    │一八一號│        │          │          │      │      │
│    │帳戶    │        │          │          │      │      │
│    │        │        │          │          │      │      │
├──┼────┼────┼─────┼─────┼───┼───┤
│三九│蕭明祥，│林忠仁  │九十七年六│同上      │五、六│無    │
│    │兆豐宜蘭│        │月中旬於兆│          │千元  │      │
│    │分行、帳│        │豐銀行宜蘭│          │      │      │
│    │號○六二│        │分行旁    │          │      │      │
│    │一○一二│        │          │          │      │      │
│    │八四六三│        │          │          │      │      │
│    │號帳戶  │        │          │          │      │      │
├──┼────┼────┼─────┼─────┼───┼───┤
│四○│彭吉旺，│嚴博文  │九十七年一│同上      │一萬六│彭吉旺│
│    │永豐銀行│        │月二十三日│          │千元或│部分，│
│    │宜蘭分行│        │於宜蘭市南│          │一萬八│另由檢│
│    │、帳號一│        │館市場與中│          │千元  │察官為│
│    │二○○○│        │山路路口  │          │      │不起訴│
│    │○四○○│        │          │          │      │處分  │
│    │六七八四│        │          │          │      │      │
│    │○號帳戶│        │          │          │      │      │
├──┼────┼────┼─────┼─────┼───┼───┤
│四一│黃幸得，│田士杰  │九十七年五│提款卡    │五千元│黃幸得│
│    │礁溪郵局│        │、六月間於│          │      │部分，│
│    │、帳號○│        │臺灣銀行宜│          │      │另由檢│
│    │一一一一│        │蘭分行    │          │      │察官為│
│    │四九○二│        │          │          │      │不起訴│
│    │四一八四│        │          │          │      │處分  │
│    │號帳戶  │        │          │          │      │      │
├──┼────┼────┼─────┼─────┼───┼───┤
│四二│李滿堂，│經由蔡士│九十七年七│同上      │五千元│無    │
│    │合庫羅東│達介紹，│月九日於宜│          │      │      │
│    │分行、帳│由嚴博文│蘭縣羅東鎮│          │      │      │
│    │號○五八│向李滿堂│九份加油站│          │      │      │
│    │○七六五│收購    │          │          │      │      │
│    │四一三○│        │          │          │      │      │
│    │七五號帳│        │          │          │      │      │
│    │戶      │        │          │          │      │      │
├──┼────┼────┼─────┼─────┼───┼───┤
│四三│廖延淞，│田士杰  │九十七年四│同上      │五千元│無    │
│    │合庫宜蘭│        │月十一日於│          │      │      │
│    │分行、帳│        │合庫宜蘭分│          │      │      │
│    │號○一三│        │行        │          │      │      │
│    │○七六六│        │          │          │      │      │
│    │○二四五│        │          │          │      │      │
│    │七三號帳│        │          │          │      │      │
│    │戶      │        │          │          │      │      │
├──┼────┼────┼─────┼─────┼───┼───┤
│四四│陳文雄，│莊瑞勝  │九十七年五│同上      │五千元│陳文雄│
│    │合庫宜蘭│        │月二十九日│          │      │幫助詐│
│    │分行、帳│        │於合庫宜蘭│          │      │欺部分│
│    │號○一三│        │分行旁眼鏡│          │      │另由檢│
│    │○七六五│        │行        │          │      │察官為│
│    │二七七○│        │          │          │      │不起訴│
│    │七九號帳│        │          │          │      │處分  │
│    │戶      │        │          │          │      │      │
├──┼────┼────┼─────┼─────┼───┼───┤
│四五│林文琛，│林忠仁  │九十七年七│同上      │同上  │林文琛│
│    │臺灣銀行│        │月四日於臺│          │      │部分，│
│    │宜蘭分行│        │灣銀行宜蘭│          │      │另由檢│
│    │、帳號○│        │分行      │          │      │察官為│
│    │二二○○│        │          │          │      │不起訴│
│    │四五八一│        │          │          │      │處分  │
│    │三一四號│        │          │          │      │      │
│    │帳戶    │        │          │          │      │      │
├──┼────┼────┼─────┼─────┼───┼───┤
│四六│吳祿銘，│楊宗霖  │九十七年九│同上      │六千元│無    │
│    │臺灣中小│        │月初於宜蘭│          │      │      │
│    │企業銀行│        │市中山公園│          │      │      │
│    │宜蘭分行│        │          │          │      │      │
│    │、帳號○│        │          │          │      │      │
│    │五○一六│        │          │          │      │      │
│    │○六二七│        │          │          │      │      │
│    │五○五五│        │          │          │      │      │
│    │號帳戶  │        │          │          │      │      │
├──┼────┼────┼─────┼─────┼───┼───┤
│四七│林燦輝，│莊瑞勝  │九十七年七│同上      │六千元│林燦輝│
│    │彰化銀行│        │月九日前某│          │      │詐欺及│
│    │羅東分行│        │日於羅東鎮│          │      │幫助詐│
│    │、帳號四│        │中正北路  │          │      │欺部分│
│    │二一九五│        │          │          │      │部分，│
│    │一三一八│        │          │          │      │均另由│
│    │六七八○│        │          │          │      │檢察官│
│    │○號帳戶│        │          │          │      │為不起│
│    │        │        │          │          │      │訴處分│
├──┼────┼────┼─────┼─────┼───┼───┤
│四七│林燦輝，│同上    │同上      │同上      │同上  │同上  │
│之一│合庫北羅│        │          │          │      │      │
│    │東分行、│        │          │          │      │      │
│    │帳號五四│        │          │          │      │      │
│    │一四七六│        │          │          │      │      │
│    │五五七二│        │          │          │      │      │
│    │七○一號│        │          │          │      │      │
│    │帳戶    │        │          │          │      │      │
├──┼────┼────┼─────┼─────┼───┼───┤
│四八│廖思涵，│莊瑞勝  │九十七年六│同上      │七千元│無    │
│    │羅東郵局│        │月五日於宜│          │      │      │
│    │、帳號○│        │蘭市舊城北│          │      │      │
│    │○一一一│        │路八十三號│          │      │      │
│    │二五七一│        │          │          │      │      │
│    │二六○四│        │          │          │      │      │
│    │○○號帳│        │          │          │      │      │
│    │戶      │        │          │          │      │      │
├──┼────┼────┼─────┼─────┼───┼───┤
│四九│許凱婷，│直接供作│九十七年年│無        │五千多│無    │
│    │宜蘭市金│詐騙集團│初        │          │元    │      │
│    │六結郵局│使用    │          │          │      │      │
│    │、帳號○│        │          │          │      │      │
│    │一一一○│        │          │          │      │      │
│    │一三○一│        │          │          │      │      │
│    │五四二三│        │          │          │      │      │
│    │一號帳戶│        │          │          │      │      │
├──┼────┼────┼─────┼─────┼───┼───┤
│五十│蕭智霖，│售予年籍│九十七年四│存摺、提款│二千元│蕭智霖│
│    │彰化銀行│、姓名均│、五月間於│卡、印章  │      │幫助詐│
│    │宜蘭分行│不詳之「│宜蘭市東港│          │      │欺部分│
│    │、帳號四│阿德」，│橋        │          │      │，另由│
│    │二○二五│再由阿德│          │          │      │檢察官│
│    │一一一一│轉交予嚴│          │          │      │行簽併│
│    │三○一○│博文。  │          │          │      │本院另│
│    │○號帳戶│        │          │          │      │案審理│
├──┼────┼────┼─────┼─────┼───┼───┤
│五十│蕭智霖，│同上    │同上      │提款卡    │同上  │同上  │
│之一│頭城郵局│        │          │          │      │      │
│    │、帳號○│        │          │          │      │      │
│    │一一一一│        │          │          │      │      │
│    │一八○四│        │          │          │      │      │
│    │○九一三│        │          │          │      │      │
│    │號帳戶  │        │          │          │      │      │
└──┴────┴────┴─────┴─────┴───┴───┘
附表二：
┌──┬───┬────┬────┬────┬─────┬────┬───┬───┐
│編號│被害人│匯款時間│匯入帳戶│匯款金額│提領款項之│遭騙過程│共同正│幫助犯│
│    │      │        │        │        │人        │        │犯    │      │
├──┼───┼────┼────┼────┼─────┼────┼───┼───┤
│ 一 │丁氏心│九十七年│附表一編│十萬元  │許凱婷    │於九十七│葛東海│林忠仁│
│    │（起訴│六月十日│號一號帳│        │          │年六月十│、嚴博│      │
│    │書誤植│        │戶（林忠│        │          │日接獲向│文、許│      │
│    │為丁氏│        │仁）    │        │          │其公公謊│凱婷  │      │
│    │新）  │        │        │        │          │稱「被害│      │      │
│    │      │        │        │        │          │人先生替│      │      │
│    │      │        │        │        │          │人作保向│      │      │
│    │      │        │        │        │          │地下錢莊│      │      │
│    │      │        │        │        │          │借錢，現│      │      │
│    │      │        │        │        │          │借款人未│      │      │
│    │      │        │        │        │          │還跑掉，│      │      │
│    │      │        │        │        │          │要求被害│      │      │
│    │      │        │        │        │          │人公公代│      │      │
│    │      │        │        │        │          │償，若不│      │      │
│    │      │        │        │        │          │從將對其│      │      │
│    │      │        │        │        │          │先生不利│      │      │
│    │      │        │        │        │          │」之電話│      │      │
│    │      │        │        │        │          │。（恐嚇│      │      │
│    │      │        │        │        │          │取財）  │      │      │
├──┼───┼────┼────┼────┼─────┼────┼───┼───┤
│ 二 │朱志明│九十七年│附表一編│三十萬二│許凱婷    │被害人於│葛東海│鄭忠正│
│    │      │二月二十│號二號帳│千三百九│          │網路聊天│、嚴博│      │
│    │      │三日    │戶（鄭忠│十元    │          │室接獲「│文、許│      │
│    │      │        │正）    │        │          │投資六合│凱婷、│      │
│    │      │        │        │        │          │彩中獎須│徐仁傑│      │
│    │      │        │        │        │          │付出稅金│（收購│      │
│    │      │        │        │        │          │、手續費│帳戶）│      │
│    │      │        │        │        │          │等始能領│      │      │
│    │      │        │        │        │          │取所中獎│      │      │
│    │      │        │        │        │          │金」之訊│      │      │
│    │      │        │        │        │          │息。（詐│      │      │
│    │      │        │        │        │          │欺取財）│      │      │
├──┼───┼────┼────┼────┼─────┼────┼───┼───┤
│ 三 │朱容慧│九十七年│附表一編│七萬一千│許凱婷    │被害人接│葛東海│黃進雄│
│    │      │三月二十│號三號帳│二百八十│          │獲「其中│、嚴博│      │
│    │      │四日    │戶（黃進│元      │          │獎，惟需│文、許│      │
│    │      ├────┤雄）    ├────┤          │付所得稅│凱婷、│      │
│    │      │九十七年│        │二十一萬│          │始能領獎│高芳正│      │
│    │      │三月二十│        │元      │          │」之電話│（收購│      │
│    │      │七日    │        │        │          │。（詐欺│帳戶）│      │
│    │      ├────┤        ├────┤          │取財）  │      │      │
│    │      │九十七年│        │八萬元  │          │        │      │      │
│    │      │三月三十│        │        │          │        │      │      │
│    │      │一日    │        │        │          │        │      │      │
│    │      ├────┤        ├────┤          │        │      │      │
│    │      │九十七年│        │二十五萬│          │        │      │      │
│    │      │四月三日│        │二千元  │          │        │      │      │
├──┼───┼────┼────┼────┼─────┼────┼───┼───┤
│ 四 │江志遠│九十七年│附表一編│三萬元  │許凱婷    │被害人於│葛東海│鄭忠正│
│    │      │二月四日│號二號帳│        │          │於網路上│、嚴博│      │
│    │      │        │戶（鄭忠│        │          │見賣車廣│文、許│      │
│    │      │        │正）    │        │          │告，信以│凱婷、│      │
│    │      │        │        │        │          │為真。（│徐仁傑│      │
│    │      │        │        │        │          │詐欺取財│（收購│      │
│    │      │        │        │        │          │）      │帳戶）│      │
├──┼───┼────┼────┼────┼─────┼────┼───┼───┤
│ 五 │江協松│九十七年│附表一編│五十萬元│尚未領取即│被害人接│葛東海│林歆怡│
│    │      │九月二十│號四號帳│        │為警查獲而│獲「因犯│、嚴博│      │
│    │      │四日    │戶（林歆│        │未得手。  │案逃亡中│文、許│      │
│    │      │        │怡）    │        │          │，要求被│凱婷  │      │
│    │      │        │        │        │          │害人支付│      │      │
│    │      │        │        │        │          │款項供其│      │      │
│    │      │        │        │        │          │做為跑路│      │      │
│    │      │        │        │        │          │費用，若│      │      │
│    │      │        │        │        │          │不從將對│      │      │
│    │      │        │        │        │          │被害人不│      │      │
│    │      │        │        │        │          │利」之電│      │      │
│    │      │        │        │        │          │話。（恐│      │      │
│    │      │        │        │        │          │嚇取財）│      │      │
├──┼───┼────┼────┼────┼─────┼────┼───┼───┤
│ 六 │余永良│九十七年│附表一編│四十萬元│葛東海、許│被害人接│葛東海│張義明│
│    │      │七月十五│號五號帳│        │凱婷      │獲「其兒│、嚴博│      │
│    │      │日      │戶（張義│        │          │子向地下│文、許│      │
│    │      │        │明）    │        │          │錢莊借錢│凱婷、│      │
│    │      │        │        │        │          │未還，要│林忠仁│      │
│    │      │        │        │        │          │求被害人│（收購│      │
│    │      │        │        │        │          │代償，若│帳戶）│      │
│    │      │        │        │        │          │不從將對│      │      │
│    │      │        │        │        │          │其兒子不│      │      │
│    │      │        │        │        │          │利」之電│      │      │
│    │      │        │        │        │          │話。（恐│      │      │
│    │      │        │        │        │          │嚇取財）│      │      │
├──┼───┼────┼────┼────┼─────┼────┼───┼───┤
│ 七 │吳沂鎂│九十七年│附表一編│十七萬五│許凱婷    │被害人接│葛東海│張智宜│
│    │      │八月二十│號六號帳│千元    │          │獲「檢察│、嚴博│      │
│    │      │二日    │戶（張智│        │          │官稱其涉│文、許│      │
│    │      │        │宜）    │        │          │及人頭帳│凱婷、│      │
│    │      │        │        │        │          │戶案件需│邱啟評│      │
│    │      │        │        │        │          │要繳交現│（收購│      │
│    │      │        │        │        │          │金公證」│帳戶）│      │
│    │      │        │        │        │          │。（詐欺│      │      │
│    │      │        │        │        │          │取財）  │      │      │
├──┼───┼────┼────┼────┼─────┼────┼───┼───┤
│ 八 │吳秉竑│九十七年│附表一編│三萬元  │許凱婷    │同編號四│葛東海│陳宜輝│
│    │      │四月二十│號七號帳│        │          │（詐欺取│、嚴博│      │
│    │      │三日    │戶（陳宜│        │          │財）    │文、許│      │
│    │      │        │輝）    │        │          │        │凱婷  │      │
├──┼───┼────┼────┼────┼─────┼────┼───┼───┤
│ 九 │吳素霞│九十七年│附表一編│三萬元  │許凱婷    │被害人接│葛東海│莊瑞勝│
│    │      │八月二十│號八號帳│        │          │獲「為黑│、嚴博│      │
│    │      │二日    │戶（莊瑞│        │          │道兄弟，│文、許│      │
│    │      │        │勝）    │        │          │受人委託│凱婷、│      │
│    │      │        │        │        │          │處理事情│田士杰│      │
│    │      │        │        │        │          │，已跟蹤│（收購│      │
│    │      │        │        │        │          │被害人十│帳戶）│      │
│    │      │        │        │        │          │餘日，要│      │      │
│    │      │        │        │        │          │求被害人│      │      │
│    │      │        │        │        │          │支付款項│      │      │
│    │      │        │        │        │          │，若不從│      │      │
│    │      │        │        │        │          │將對被害│      │      │
│    │      │        │        │        │          │人及其家│      │      │
│    │      │        │        │        │          │人不利」│      │      │
│    │      │        │        │        │          │之電話。│      │      │
│    │      │        │        │        │          │（恐嚇取│      │      │
│    │      │        │        │        │          │財）    │      │      │
├──┼───┼────┼────┼────┼─────┼────┼───┼───┤
│ 十 │李玉財│九十七年│附表一編│三萬元  │許凱婷    │被害人接│葛東海│無    │
│    │      │七月二十│號九號帳│        │          │獲「自稱│、嚴博│      │
│    │      │九日    │戶（戶名│        │          │為其友人│文、許│      │
│    │      │        │林婉婷）│        │          │，表示因│凱婷  │      │
│    │      │        │        │        │          │急事需要│      │      │
│    │      │        │        │        │          │用錢」之│      │      │
│    │      │        │        │        │          │電話。（│      │      │
│    │      │        │        │        │          │詐欺取財│      │      │
│    │      │        │        │        │          │）      │      │      │
├──┼───┼────┼────┼────┼─────┼────┼───┼───┤
│十一│李吟芳│九十七年│附表一編│二萬元  │莊瑞勝    │被害人接│葛東海│游宗欽│
│    │      │七月八日│號十號帳│        │          │獲「自稱│、嚴博│      │
│    │      │        │戶（游宗│        │          │為其親戚│文、許│      │
│    │      │        │欽）    │        │          │，表示因│凱婷、│      │
│    │      │        │        │        │          │事急需要│林忠仁│      │
│    │      │        │        │        │          │用錢」之│（收購│      │
│    │      │        │        │        │          │電話。（│帳戶）│      │
│    │      │        │        │        │          │詐欺取財│、莊瑞│      │
│    │      │        │        │        │          │）      │勝（提│      │
│    │      │        │        │        │          │        │款）  │      │
├──┼───┼────┼────┼────┼─────┼────┼───┼───┤
│十二│李依霖│九十七年│附表一編│二萬元  │許凱婷    │被害人接│葛東海│郭美玲│
│    │      │五月十九│號十一號│        │          │獲「其小│、嚴博│      │
│    │      │日      │帳戶（郭│        │          │孩遭綁架│文、許│      │
│    │      │        │美玲）  │        │          │，指示被│凱婷、│      │
│    │      │        │        │        │          │害人匯款│莊瑞勝│      │
│    │      │        │        │        │          │，若不從│（收購│      │
│    │      │        │        │        │          │將對其小│帳戶）│      │
│    │      │        │        │        │          │孩不利」│      │      │
│    │      │        │        │        │          │之電話。│      │      │
│    │      │        │        │        │          │（恐嚇取│      │      │
│    │      │        │        │        │          │財）    │      │      │
├──┼───┼────┼────┼────┼─────┼────┼───┼───┤
│十三│李明陽│九十七年│附表一編│十萬元  │許凱婷    │被害人接│葛東海│曾新枝│
│    │      │六月二十│號十二號│        │          │獲「自稱│、嚴博│      │
│    │      │二日    │帳戶（曾│        │          │銀行人員│文、許│      │
│    │      │        │新枝）  │        │          │，被害人│凱婷、│      │
│    │      │        │        │        │          │於奇摩網│曾春豊│      │
│    │      │        │        │        │          │站上交易│（收購│      │
│    │      │        │        │        │          │匯款錯誤│帳戶）│      │
│    │      │        │        │        │          │，需至Ａ│      │      │
│    │      │        │        │        │          │ＴＭ操作│      │      │
│    │      │        │        │        │          │解除」之│      │      │
│    │      │        │        │        │          │電話。（│      │      │
│    │      │        │        │        │          │詐欺取財│      │      │
│    │      │        │        │        │          │）      │      │      │
├──┼───┼────┼────┼────┼─────┼────┼───┼───┤
│十四│李雅琪│九十七年│附表一編│六萬元  │許凱婷    │被害人接│葛東海│胡嘉年│
│    │（起訴│七月三十│號十三號│        │          │獲「自稱│、嚴博│      │
│    │書誤植│日      │帳戶（戶│        │          │為其大嫂│文、許│      │
│    │為李雅│        │名胡嘉年│        │          │，表示因│凱婷  │      │
│    │淇）  │        │）      │        │          │急事需要│      │      │
│    │      │        │        │        │          │用錢」之│      │      │
│    │      │        │        │        │          │電話。（│      │      │
│    │      │        │        │        │          │詐欺取財│      │      │
│    │      │        │        │        │          │）      │      │      │
├──┼───┼────┼────┼────┼─────┼────┼───┼───┤
│十五│周慧芬│九十七年│附表一編│二十萬元│許凱婷    │被害人接│葛東海│邱啟評│
│    │      │八月二十│號十四號│        │          │獲「自稱│、嚴博│      │
│    │      │七日    │帳戶（邱│        │          │檢察官辦│文、許│      │
│    │      │        │啟評）  │        │          │案，要凍│凱婷、│      │
│    │      │        │        │        │          │結帳戶」│莊瑞勝│      │
│    │      │        │        │        │          │之電話。│（收購│      │
│    │      │        │        │        │          │（詐欺取│帳戶）│      │
│    │      │        │        │        │          │財）    │      │      │
├──┼───┼────┼────┼────┼─────┼────┼───┼───┤
│十六│林廷瑄│九十七年│附表一編│二萬元  │許凱婷    │被害人於│葛東海│徐文熙│
│    │      │九月二十│號十五號│        │          │網路聊天│、嚴博│      │
│    │      │五日    │帳戶（徐│        │          │室接獲「│文、許│      │
│    │      │        │文熙）  │        │          │投資賽馬│凱婷、│      │
│    │      │        │        │        │          │可獲利」│徐人智│      │
│    │      │        │        │        │          │之訊息。│（收購│      │
│    │      │        │        │        │          │（詐欺取│帳戶）│      │
│    │      │        │        │        │          │財）    │      │      │
├──┼───┼────┼────┼────┼─────┼────┼───┼───┤
│十七│林金城│九十七年│附表一編│十五萬元│許凱婷    │被害人接│葛東海│張春梅│
│    │      │六月二十│號十六號│        │          │獲「自稱│、嚴博│      │
│    │      │七日    │帳戶（張│        │          │為其姪女│文、許│      │
│    │      │        │春梅）  │        │          │，表示因│凱婷、│      │
│    │      │        │        │        │          │急事需要│林恩煌│      │
│    │      │        │        │        │          │用錢」之│（收購│      │
│    │      │        │        │        │          │電話。（│帳戶）│      │
│    │      │        │        │        │          │詐欺取財│      │      │
│    │      │        │        │        │          │）      │      │      │
├──┼───┼────┼────┼────┼─────┼────┼───┼───┤
│十八│林旻嫺│九十七年│附表一編│三萬元  │莊瑞勝    │被害人接│葛東海│游宗欽│
│    │      │七月八日│號十號帳│        │          │獲「投資│、嚴博│      │
│    │      │        │戶（游宗│        │          │購買六合│文、許│      │
│    │      │        │欽）    │        │          │彩必中獎│凱婷、│      │
│    │      │        │        │        │          │」之電話│林忠仁│      │
│    │      │        │        │        │          │。（詐欺│（收購│      │
│    │      │        │        │        │          │取財）  │帳戶）│      │
│    │      │        │        │        │          │        │、莊瑞│      │
│    │      │        │        │        │          │        │勝（提│      │
│    │      │        │        │        │          │        │款）  │      │
├──┼───┼────┼────┼────┼─────┼────┼───┼───┤
│十九│林珍美│九十七年│附表一編│五萬元  │許凱婷    │被害人接│葛東海│張智宜│
│    │      │八月二十│號六之一│        │          │獲「自稱│、嚴博│      │
│    │      │九日    │號帳戶（│        │          │為其丈夫│文、許│      │
│    │      │        │張智宜）│        │          │堂弟，表│凱婷、│      │
│    │      │        │        │        │          │示因急事│邱啟評│      │
│    │      │        │        │        │          │需要用錢│（收購│      │
│    │      │        │        │        │          │」之電話│帳戶）│      │
│    │      │        │        │        │          │。（詐欺│      │      │
│    │      │        │        │        │          │取財）  │      │      │
├──┼───┼────┼────┼────┼─────┼────┼───┼───┤
│二十│林滿月│九十七年│附表一編│被害人知│無        │被害人接│葛東海│吳承賢│
│    │      │七月一日│號十七號│悉為詐騙│          │獲「表示│、嚴博│      │
│    │      │        │帳戶（吳│集團，故│          │因目前犯│文、許│      │
│    │      │        │承賢）  │匯款一元│          │案逃亡中│凱婷、│      │
│    │      │        │        │，使該詐│          │，要求被│徐人智│      │
│    │      │        │        │騙集團未│          │害人支付│（收購│      │
│    │      │        │        │得手。  │          │款項供其│帳戶）│      │
│    │      │        │        │        │          │做為跑路│      │      │
│    │      │        │        │        │          │費用，若│      │      │
│    │      │        │        │        │          │不從將對│      │      │
│    │      │        │        │        │          │被害人不│      │      │
│    │      │        │        │        │          │利」之電│      │      │
│    │      │        │        │        │          │話。（恐│      │      │
│    │      │        │        │        │          │嚇取財未│      │      │
│    │      │        │        │        │          │遂）    │      │      │
├──┼───┼────┼────┼────┼─────┼────┼───┼───┤
│二一│林碧蝦│九十七年│附表一編│三十五萬│許凱婷    │被害人接│葛東海│江秋欣│
│    │      │六月二十│號十八號│元      │          │獲「其女│、嚴博│      │
│    │      │三日    │帳戶（江│        │          │婿遭綁架│文、許│      │
│    │      │        │秋欣）  │        │          │，指示被│凱婷、│      │
│    │      │        │        │        │          │害人匯款│林忠仁│      │
│    │      │        │        │        │          │，若不從│（收購│      │
│    │      │        │        │        │          │將對其女│帳戶）│      │
│    │      │        │        │        │          │婿不利」│      │      │
│    │      │        │        │        │          │。（恐嚇│      │      │
│    │      │        │        │        │          │取財）  │      │      │
├──┼───┼────┼────┼────┼─────┼────┼───┼───┤
│二二│林錦崇│九十七年│附表一編│被害人知│無        │同編號二│葛東海│劉柏村│
│    │      │七月一日│號十九號│悉為詐騙│          │十號（恐│、嚴博│      │
│    │      │        │帳戶（劉│集團，故│          │嚇取財未│文、許│      │
│    │      │        │柏村）  │匯款一元│          │遂）    │凱婷、│      │
│    │      │        │        │，使該詐│          │        │林恩煌│      │
│    │      │        │        │騙集團未│          │        │（收購│      │
│    │      │        │        │得手。  │          │        │帳戶）│      │
├──┼───┼────┼────┼────┼─────┼────┼───┼───┤
│二三│姚俐如│九十七年│附表一編│四萬元  │許凱婷    │同編號十│葛東海│賴志豪│
│    │      │七月三日│號二十號│        │          │八號（詐│、嚴博│、黃曉│
│    │      │        │帳戶（賴│        │          │欺取財）│文、許│芬、吳│
│    │      │        │志豪）  │        │          │        │凱婷、│承賢、│
│    │      ├────┤        ├────┤          │        │林忠仁│劉柏村│
│    │      │九十七年│        │三萬八千│          │        │、張義│、林煥│
│    │      │七月四日│        │元      │          │        │明、黃│章    │
│    │      ├────┼────┼────┤          │        │永財、│      │
│    │      │九十七年│附表一編│十二萬元│          │        │徐人智│      │
│    │      │六月二十│號二一號│        │          │        │、林恩│      │
│    │      │三日    │帳戶（黃│        │          │        │煌、莊│      │
│    │      │        │曉芬）  │        │          │        │瑞勝（│      │
│    │      ├────┼────┼────┤          │        │收購帳│      │
│    │      │九十七年│附表一編│三萬元  │          │        │戶）  │      │
│    │      │六月十九│號二一之│        │          │        │      │      │
│    │      │日      │一號帳戶│        │          │        │      │      │
│    │      │        │（黃曉芬│        │          │        │      │      │
│    │      │        │）      │        │          │        │      │      │
│    │      ├────┼────┼────┤          │        │      │      │
│    │      │九十七年│附表一編│十萬元  │          │        │      │      │
│    │      │六月二十│號十七號│        │          │        │      │      │
│    │      │六日    │帳戶（吳│        │          │        │      │      │
│    │      │        │承賢）  │        │          │        │      │      │
│    │      ├────┤        ├────┤          │        │      │      │
│    │      │九十七年│        │二十一萬│          │        │      │      │
│    │      │六月二十│        │七千元  │          │        │      │      │
│    │      │七日    │        │        │          │        │      │      │
│    │      ├────┤        ├────┤          │        │      │      │
│    │      │九十七年│        │四萬元  │          │        │      │      │
│    │      │七月一日│        │        │          │        │      │      │
│    │      ├────┼────┼────┤          │        │      │      │
│    │      │九十七年│附表一編│四萬元  │          │        │      │      │
│    │      │七月二日│號十九之│        │          │        │      │      │
│    │      │        │一號帳戶│        │          │        │      │      │
│    │      │        │（劉柏村│        │          │        │      │      │
│    │      │        │）      │        │          │        │      │      │
│    │      ├────┼────┼────┤          │        │      │      │
│    │      │九十七年│附表一編│八萬元  │          │        │      │      │
│    │      │七月二日│號二二號│        │          │        │      │      │
│    │      │        │帳戶（林│        │          │        │      │      │
│    │      │        │煥章）  │        │          │        │      │      │
├──┼───┼────┼────┼────┼─────┼────┼───┼───┤
│二四│紀黃丹│九十七年│附表一編│十萬元  │許凱婷    │被害人接│葛東海│游宗欽│
│    │英    │七月十日│號十之一│        │          │獲「其子│、嚴博│      │
│    │      │        │號帳戶（│        │          │替人作保│文、許│      │
│    │      │        │游宗欽）│        │          │向地下錢│凱婷、│      │
│    │      │        │        │        │          │莊借錢，│林忠仁│      │
│    │      │        │        │        │          │現借款人│（收購│      │
│    │      │        │        │        │          │未還跑掉│帳戶）│      │
│    │      │        │        │        │          │，要求其│      │      │
│    │      │        │        │        │          │代還，若│      │      │
│    │      │        │        │        │          │不從將對│      │      │
│    │      │        │        │        │          │其兒子不│      │      │
│    │      │        │        │        │          │利」之電│      │      │
│    │      │        │        │        │          │話。（恐│      │      │
│    │      │        │        │        │          │嚇取財）│      │      │
├──┼───┼────┼────┼────┼─────┼────┼───┼───┤
│二五│徐菁穗│九十七年│附表一編│二百萬元│葛東海、嚴│被害人於│葛東海│無    │
│    │      │九月三日│號二三號│        │博文、許新│網路聊天│、嚴博│      │
│    │      │        │帳戶（許│        │進前往提領│室接獲「│文、許│      │
│    │      │        │新進）  │        │，惟尚未提│投資公司│凱婷、│      │
│    │      │        │        │        │領得手時，│股票可獲│莊瑞勝│      │
│    │      │        │        │        │許新進即為│利」之訊│（收購│      │
│    │      │        │        │        │警查獲。  │息。（詐│帳戶）│      │
│    │      │        │        │        │          │欺取財未│、許新│      │
│    │      │        │        │        │          │遂）    │進（提│      │
│    │      │        │        │        │          │        │供帳戶│      │
│    │      │        │        │        │          │        │、提款│      │
│    │      │        │        │        │          │        │）    │      │
├──┼───┼────┼────┼────┼─────┼────┼───┼───┤
│二六│袁瑞琦│九十七年│附表一編│五萬元  │陳亮年、許│同編號四│葛東海│簡忠田│
│    │      │八月十九│號二四號│        │凱婷、嚴博│號（詐欺│、嚴博│      │
│    │      │日      │帳戶（陳│        │文、莊瑞勝│取財）  │文、許│      │
│    │      │        │亮年）  │        │          │        │凱婷、│      │
│    │      ├────┤        ├────┤          │        │莊瑞勝│      │
│    │      │九十七年│        │六萬元  │          │        │、田士│      │
│    │      │八月二十│        │        │          │        │杰（收│      │
│    │      │日      │        │        │          │        │購帳戶│      │
│    │      ├────┤        ├────┤          │        │）、陳│      │
│    │      │九十七年│        │四萬五千│          │        │亮年（│      │
│    │      │八月二十│        │元      │          │        │提供帳│      │
│    │      │一日    │        │        │          │        │戶、提│      │
│    │      ├────┼────┼────┤          │        │款）  │      │
│    │      │九十七年│附表一編│八十萬元│          │        │      │      │
│    │      │八月八日│號二四之│        │          │        │      │      │
│    │      │        │一號帳戶│        │          │        │      │      │
│    │      │        │（陳亮年│        │          │        │      │      │
│    │      │        │）      │        │          │        │      │      │
│    │      ├────┼────┼────┼─────┤        │      │      │
│    │      │九十七年│附表一編│三萬元  │許凱婷    │        │      │      │
│    │      │七月九日│號二五號│        │          │        │      │      │
│    │      │        │帳戶（簡│        │          │        │      │      │
│    │      │        │忠田）  │        │          │        │      │      │
│    │      ├────┤        ├────┤          │        │      │      │
│    │      │九十七年│        │二萬元  │          │        │      │      │
│    │      │八月八日│        │        │          │        │      │      │
│    │      ├────┼────┼────┼─────┤        │      ├───┤
│    │      │九十七年│附表一編│一萬元  │許凱婷    │        │      │（註：│
│    │      │八月八日│號二五號│        │          │        │      │此部分│
│    │      │        │帳戶（簡│        │          │        │      │起訴書│
│    │      │        │忠田）  │        │          │        │      │漏載）│
│    │      ├────┤        ├────┤          │        │      │      │
│    │      │九十七年│        │二十萬元│          │        │      │      │
│    │      │八月二十│        │        │          │        │      │      │
│    │      │一日    │        │        │          │        │      │      │
├──┼───┼────┼────┼────┼─────┼────┼───┼───┤
│二七│高陳青│九十七年│附表一編│三萬元  │許凱婷    │被害人接│葛東海│黃永財│
│    │女    │四月二十│號二六號│        │          │獲「其子│、嚴博│      │
│    │      │九日    │帳戶（黃│        │          │替人作保│文、許│      │
│    │      │        │永財）  │        │          │向地下錢│凱婷、│      │
│    │      │        │        │        │          │莊借錢，│田士杰│      │
│    │      │        │        │        │          │現借款人│（收購│      │
│    │      │        │        │        │          │未還跑掉│帳戶）│      │
│    │      │        │        │        │          │，要求其│      │      │
│    │      │        │        │        │          │代償，若│      │      │
│    │      │        │        │        │          │不從將對│      │      │
│    │      │        │        │        │          │其兒子不│      │      │
│    │      │        │        │        │          │利」之電│      │      │
│    │      │        │        │        │          │話。（恐│      │      │
│    │      │        │        │        │          │嚇取財）│      │      │
├──┼───┼────┼────┼────┼─────┼────┼───┼───┤
│二八│張曉萍│九十七年│附表一編│十一萬四│許凱婷    │被害人於│葛東海│黃曉芬│
│    │      │六月十八│號二十一│千元    │          │網路聊天│、嚴博│、徐文│
│    │      │日      │之一號帳│        │          │室接獲「│文、許│祈、林│
│    │      │        │戶（黃曉│        │          │所投資六│凱婷、│志德  │
│    │      │        │芬）    │        │          │合彩中獎│張義明│      │
│    │      ├────┼────┼────┤          │，要求被│、林忠│      │
│    │      │九十七年│附表一編│二十萬元│          │害人付出│仁、楊│      │
│    │      │六月十九│號二十七│        │          │稅金、手│宗霖（│      │
│    │      │日      │號帳戶（│        │          │續費等始│收購帳│      │
│    │      │        │徐文祈）│        │          │能領取所│戶）  │      │
│    │      ├────┼────┼────┤          │中獎金」│      │      │
│    │      │九十七年│附表一編│五萬元  │          │之電話。│      │      │
│    │      │六月十六│號二十八│        │          │（詐欺取│      │      │
│    │      │日      │號帳戶（│        │          │財）    │      │      │
│    │      │        │林志德）│        │          │        │      │      │
├──┼───┼────┼────┼────┼─────┼────┼───┼───┤
│二九│張麗華│九十七年│附表一編│五萬元  │許凱婷    │被害人於│葛東海│林忠仁│
│    │      │六月九日│號一號帳│        │          │網路聊天│、嚴博│      │
│    │      │        │戶（林忠│        │          │室接獲「│文、許│      │
│    │      │        │仁）    │        │          │投資購買│凱婷  │      │
│    │      │        │        │        │          │六合彩必│      │      │
│    │      │        │        │        │          │中獎」之│      │      │
│    │      │        │        │        │          │電話。（│      │      │
│    │      │        │        │        │          │詐欺取財│      │      │
│    │      │        │        │        │          │）      │      │      │
├──┼───┼────┼────┼────┼─────┼────┼───┼───┤
│三十│許秋月│九十七年│附表一編│二萬元  │該帳戶於被│被害人接│葛東海│許新鑫│
│    │      │五月十四│號二十九│        │害人匯款後│獲「自稱│、嚴博│      │
│    │      │日      │號帳戶（│        │即遭凍結  │為其姪女│文、許│      │
│    │      │        │許新鑫）│        │，故未得手│，表示因│凱婷、│      │
│    │      │        │        │        │。另警方所│發生意外│莊瑞勝│      │
│    │      │        │        │        │調取之領款│急需要用│（收購│      │
│    │      │        │        │        │影像資料，│錢」之電│帳戶）│      │
│    │      │        │        │        │其日期係九│話。（詐│      │      │
│    │      │        │        │        │十七年五月│欺取財未│      │      │
│    │      │        │        │        │十二日，當│遂）    │      │      │
│    │      │        │        │        │時被害人尚│        │      │      │
│    │      │        │        │        │未匯款。  │        │      │      │
├──┼───┼────┼────┼────┼─────┼────┼───┼───┤
│三一│許景順│九十七年│附表一編│被害人知│無        │同編號二│葛東海│游宗欽│
│    │      │七月十日│號十號帳│悉為詐騙│          │十號（恐│、嚴博│      │
│    │      │        │戶（游宗│集團，故│          │嚇取財未│文、許│      │
│    │      │        │欽）    │匯款十元│          │遂）    │凱婷、│      │
│    │      │        │        │，使該詐│          │        │林忠仁│      │
│    │      │        │        │騙集團未│          │        │（收購│      │
│    │      │        │        │得手。  │          │        │帳戶）│      │
├──┼───┼────┼────┼────┼─────┼────┼───┼───┤
│三二│許蔡柏│九十七年│附表一編│五萬元  │許凱婷    │同編號二│葛東海│張義明│
│    │吟    │七月十五│號五之一│        │          │十七號（│、嚴博│      │
│    │      │日      │號帳戶（│        │          │恐嚇取財│文、許│      │
│    │      │        │張義明）│        │          │）      │凱婷、│      │
│    │      │        │        │        │          │        │林忠仁│      │
│    │      │        │        │        │          │        │（收購│      │
│    │      │        │        │        │          │        │帳戶）│      │
├──┼───┼────┼────┼────┼─────┼────┼───┼───┤
│三三│陳文駿│九十七年│附表一編│二萬八千│許凱婷    │同編號二│葛東海│何鎮維│
│    │      │二月五日│號三十號│元      │          │十八號（│、嚴博│      │
│    │      │        │帳戶（何│        │          │詐欺取財│文、許│      │
│    │      │        │鎮維）  │        │          │）      │凱婷、│      │
│    │      │        │        │        │          │        │徐仁傑│      │
│    │      │        │        │        │          │        │（收購│      │
│    │      │        │        │        │          │        │帳戶）│      │
├──┼───┼────┼────┼────┼─────┼────┼───┼───┤
│三四│陳四川│九十七年│附表一編│一百八十│曾春豊、王│被害人接│葛東海│高芳正│
│    │      │四月一日│號三一號│五萬元  │正國、許凱│獲「自稱│、嚴博│      │
│    │      │        │帳戶（王│        │婷        │檢察官，│文、許│      │
│    │      │        │正國）  │        │          │其涉嫌洗│凱婷、│      │
│    │      ├────┤        ├────┤          │錢需配合│田士杰│      │
│    │      │九十七年│        │一百五十│          │調查」之│（收購│      │
│    │      │四月二日│        │萬元    │          │電話。（│帳戶）│      │
│    │      ├────┼────┼────┼─────┤詐欺取財│、曾春│      │
│    │      │九十七年│附表一編│二百六十│許凱婷    │）      │豊、王│      │
│    │      │四月一日│號三二號│三萬元  │          │        │正國（│      │
│    │      │        │帳戶（高│        │          │        │提款）│      │
│    │      │        │芳正）  │        │          │        │      │      │
├──┼───┼────┼────┼────┼─────┼────┼───┼───┤
│三五│陳正忠│九十七年│附表一編│四萬九千│嚴博文    │被害人接│葛東海│賴志旻│
│    │      │六月十三│號三三號│元      │          │獲「恐嚇│、嚴博│      │
│    │      │日      │帳戶（賴│        │          │要拿『東│文、許│      │
│    │      │        │志旻）  │        │          │西』跟被│凱婷、│      │
│    │      │        │        │        │          │害人週轉│邱啟評│      │
│    │      │        │        │        │          │」之電話│、黃永│      │
│    │      │        │        │        │          │。（恐嚇│財（收│      │
│    │      │        │        │        │          │取財）  │購帳戶│      │
│    │      │        │        │        │          │        │）    │      │
├──┼───┼────┼────┼────┼─────┼────┼───┼───┤
│三六│陳志昆│九十七年│附表一編│六萬元  │許凱婷    │被害人接│葛東海│胡嘉年│
│    │      │七月三十│號十三號│        │          │獲「自稱│、嚴博│      │
│    │      │日      │帳戶（戶│        │          │為其同事│文、許│      │
│    │      │        │名胡嘉年│        │          │，表示因│凱婷  │      │
│    │      │        │）      │        │          │急事需要│      │      │
│    │      │        │        │        │          │用錢」之│      │      │
│    │      │        │        │        │          │電話。（│      │      │
│    │      │        │        │        │          │詐欺取財│      │      │
│    │      │        │        │        │          │）      │      │      │
├──┼───┼────┼────┼────┼─────┼────┼───┼───┤
│三七│陳志豪│九十七年│附表一編│三十萬元│許凱婷    │同編號二│葛東海│郭國正│
│    │      │六月四日│號三四號│        │          │十號（恐│、嚴博│      │
│    │      │        │帳戶（郭│        │          │嚇取財）│文、許│      │
│    │      │        │國正）  │        │          │        │凱婷、│      │
│    │      │        │        │        │          │        │莊瑞勝│      │
│    │      │        │        │        │          │        │（收購│      │
│    │      │        │        │        │          │        │帳戶）│      │
├──┼───┼────┼────┼────┼─────┼────┼───┼───┤
│三八│陳秀惠│九十七年│附表一編│五十七萬│許凱婷    │同編號三│葛東海│高芳正│
│    │      │三月十九│號三二號│元      │          │四號（詐│、嚴博│      │
│    │      │日      │帳戶（高│        │          │欺取財）│文、許│      │
│    │      │        │芳正）  │        │          │        │凱婷、│      │
│    │      │        │        │        │          │        │田士杰│      │
│    │      │        │        │        │          │        │（收購│      │
│    │      │        │        │        │          │        │帳戶）│      │
├──┼───┼────┼────┼────┼─────┼────┼───┼───┤
│三九│陳孟宏│九十七年│附表一編│六萬元  │許凱婷    │被害人接│葛東海│無    │
│    │      │八月十九│號三五號│        │          │獲「自稱│、嚴博│      │
│    │      │日      │帳戶（丁│        │          │為其朋友│文、許│      │
│    │      │        │千容）  │        │          │，表示因│凱婷、│      │
│    │      │        │        │        │          │急事需要│莊瑞勝│      │
│    │      │        │        │        │          │用錢」之│、陳亮│      │
│    │      │        │        │        │          │電話。（│年（提│      │
│    │      │        │        │        │          │詐欺取財│供帳戶│      │
│    │      │        │        │        │          │）      │）    │      │
├──┼───┼────┼────┼────┼─────┼────┼───┼───┤
│四十│陳金耀│九十七年│附表一編│六十萬元│因遭銀行行│同編號二│葛東海│邱啟評│
│    │      │八月二十│號十四之│        │員發現異常│十號（恐│、嚴博│      │
│    │      │八日    │一號帳戶│        │，故圈存該│嚇取財未│文、許│      │
│    │      │        │（邱啟評│        │筆款項，始│遂）    │凱婷、│      │
│    │      │        │）      │        │未能提領得│        │莊瑞勝│      │
│    │      │        │        │        │手。      │        │（收購│      │
│    │      │        │        │        │          │        │帳戶）│      │
├──┼───┼────┼────┼────┼─────┼────┼───┼───┤
│四一│陳家瀅│九十七年│附表一編│三十五萬│許凱婷    │同編號二│葛東海│趙俊隆│
│    │      │六月十八│號三六號│元萬元  │          │九號（詐│、嚴博│      │
│    │      │日      │帳戶（趙│        │          │欺取財）│文、許│      │
│    │      │        │俊隆）  │        │          │        │凱婷、│      │
│    │      │        │        │        │          │        │林忠仁│      │
│    │      │        │        │        │          │        │（收購│      │
│    │      │        │        │        │          │        │帳戶）│      │
├──┼───┼────┼────┼────┼─────┼────┼───┼───┤
│四二│陳富美│九十七年│附表一編│五萬元  │許凱婷    │同編號二│葛東海│邱啟評│
│    │      │九月二日│號十四號│        │          │十八號（│、嚴博│、黃晏│
│    │      ├────┤帳戶（邱├────┤          │詐欺取財│文、許│伶    │
│    │      │九十七年│啟評）  │十五萬元│          │）      │凱婷、│      │
│    │      │九月三日│        │        │          │        │莊瑞勝│      │
│    │      ├────┼────┼────┤          │        │（收購│      │
│    │      │九十七年│附表一編│四十萬元│          │        │帳戶）│      │
│    │      │九月四日│號三七號│        │          │        │      │      │
│    │      ├────┤帳戶（黃├────┤          │        │      │      │
│    │      │九十七年│晏伶）  │四十萬元│          │        │      │      │
│    │      │九月五日│        │        │          │        │      │      │
├──┼───┼────┼────┼────┼─────┼────┼───┼───┤
│四三│陳靖雯│九十七年│附表一編│三萬元  │許凱婷    │同編號二│葛東海│賴志豪│
│    │      │七月三日│號二十之│        │          │九號（詐│、嚴博│、游宗│
│    │      │        │一號帳戶│        │          │欺取財）│文、許│欽    │
│    │      │        │（賴志豪│        │          │        │凱婷、│      │
│    │      │        │）      │        │          │        │林忠仁│      │
│    │      ├────┼────┼────┤          │        │、張義│      │
│    │      │九十七年│附表一編│十七萬一│          │        │明（收│      │
│    │      │七月七日│號十號帳│千元    │          │        │購帳戶│      │
│    │      ├────┤戶（游宗├────┤          │        │）    │      │
│    │      │九十七年│欽）    │十萬元  │          │        │      │      │
│    │      │七月八日│        │        │          │        │      │      │
├──┼───┼────┼────┼────┼─────┼────┼───┼───┤
│四四│陳瀅如│九十七年│附表一編│十五萬元│許凱婷    │同編號二│葛東海│趙俊隆│
│    │      │六月十八│號二八號│        │          │九號（詐│、嚴博│      │
│    │      │日      │帳戶（林│        │          │欺取財）│文、許│      │
│    │      │        │志德）  │        │          │        │凱婷、│      │
│    │      ├────┼────┼────┤          │        │楊宗霖│      │
│    │      │九十七年│附表一編│五萬元  │          │        │、林忠│      │
│    │      │六月十七│號三六號│        │          │        │仁（收│      │
│    │      │日      │帳戶（趙│        │          │        │購帳戶│      │
│    │      │        │俊隆）  │        │          │        │）    │      │
├──┼───┼────┼────┼────┼─────┼────┼───┼───┤
│四五│曾惠菁│九十七年│附表一編│十一萬六│因遭銀行行│被害人於│葛東海│張義明│
│    │      │七月十五│號五之一│千八百九│員發現異常│網路聊天│、嚴博│      │
│    │      │日      │號帳戶（│十元    │，故圈存該│室接獲「│文、許│      │
│    │      │        │張義明）│        │筆款項，始│推銷美容│凱婷、│      │
│    │      │        │        │        │未能提領得│器材」之│林忠仁│      │
│    │      │        │        │        │手。      │電話。（│（收購│      │
│    │      │        │        │        │          │詐欺取財│帳戶）│      │
│    │      │        │        │        │          │未遂）  │      │      │
├──┼───┼────┼────┼────┼─────┼────┼───┼───┤
│四六│游彩鳳│九十七年│附表一編│六萬元  │許凱婷    │被害人接│葛東海│無    │
│    │      │八月十四│號三五之│        │          │獲「自稱│、嚴博│      │
│    │      │日      │一號帳戶│        │          │為其同事│文、許│      │
│    │      │        │（丁千容│        │          │，表示因│凱婷、│      │
│    │      │        │）      │        │          │急事需要│陳亮年│      │
│    │      │        │        │        │          │用錢」之│、莊瑞│      │
│    │      │        │        │        │          │電話。（│勝（收│      │
│    │      │        │        │        │          │詐欺取財│購帳戶│      │
│    │      │        │        │        │          │）      │）    │      │
├──┼───┼────┼────┼────┼─────┼────┼───┼───┤
│四七│黃怡菁│九十七年│附表一編│五萬元  │許凱婷    │同編號二│葛東海│林忠仁│
│    │      │六月九日│號一之一│        │          │九號（詐│、嚴博│      │
│    │      │        │號帳戶（│        │          │欺取財）│文、許│      │
│    │      │        │林忠仁）│        │          │        │凱婷、│      │
│    │      ├────┼────┼────┤          │        │楊宗霖│      │
│    │      │九十七年│附表一編│三萬元  │          │        │（收購│      │
│    │      │六月十一│號二八號│        │          │        │帳戶）│      │
│    │      │日      │帳戶（林│        │          │        │      │      │
│    │      │        │志德）  │        │          │        │      │      │
├──┼───┼────┼────┼────┼─────┼────┼───┼───┤
│四八│黃素完│九十七年│附表一編│六萬元  │許凱婷    │被害人接│葛東海│陳宜輝│
│    │      │四月二十│號七號帳│        │          │獲「自稱│、嚴博│      │
│    │      │三日    │戶（陳宜│        │          │為其女兒│文、許│      │
│    │      │        │輝）    │        │          │，因批貨│凱婷、│      │
│    │      │        │        │        │          │錢不夠急│      │      │
│    │      │        │        │        │          │需要錢」│      │      │
│    │      │        │        │        │          │之電話。│      │      │
│    │      │        │        │        │          │（詐欺取│      │      │
│    │      │        │        │        │          │財）    │      │      │
├──┼───┼────┼────┼────┼─────┼────┼───┼───┤
│四九│黃曼菁│九十七年│附表一編│二萬元  │許凱婷    │被害人接│葛東海│林煥章│
│    │      │七月十四│號二二號│        │          │獲「自稱│、嚴博│      │
│    │      │日      │帳戶（林│        │          │為其姪女│文、許│      │
│    │      │        │煥章）  │        │          │，表示因│凱婷、│      │
│    │      │        │        │        │          │急事需要│莊瑞勝│      │
│    │      │        │        │        │          │用錢」之│（收購│      │
│    │      │        │        │        │          │電話。（│帳戶）│      │
│    │      │        │        │        │          │詐欺取財│      │      │
│    │      │        │        │        │          │）      │      │      │
├──┼───┼────┼────┼────┼─────┼────┼───┼───┤
│五十│黃國慶│九十七年│附表一編│三十萬元│許凱婷    │被害人接│葛東海│王麗華│
│    │      │九月十七│號三八號│        │          │獲「目前│、嚴博│      │
│    │      │日      │帳戶（王│        │          │犯案逃亡│文、許│      │
│    │      │        │麗華）  │        │          │中，要拿│凱婷、│      │
│    │      │        │        │        │          │二枝槍向│林歆怡│      │
│    │      │        │        │        │          │被害人抵│（收購│      │
│    │      │        │        │        │          │押現金做│帳戶）│      │
│    │      │        │        │        │          │為跑路費│      │      │
│    │      │        │        │        │          │用，若不│      │      │
│    │      │        │        │        │          │從將對被│      │      │
│    │      │        │        │        │          │害人不利│      │      │
│    │      │        │        │        │          │」之電話│      │      │
│    │      │        │        │        │          │。（恐嚇│      │      │
│    │      │        │        │        │          │取財）  │      │      │
├──┼───┼────┼────┼────┼─────┼────┼───┼───┤
│五一│黃萱君│九十七年│附表一編│五萬元  │許凱婷    │同編號二│葛東海│劉柏村│
│    │      │七月二日│號十九之│        │          │九號（詐│、嚴博│、賴志│
│    │      │        │一號（劉│        │          │欺取財）│文、許│豪    │
│    │      │        │柏村）  │        │          │        │凱婷、│      │
│    │      ├────┼────┼────┤          │        │林恩煌│      │
│    │      │九十七年│附表一編│十五萬元│          │        │林忠仁│      │
│    │      │七月三日│號二十之│        │          │        │、張義│      │
│    │      │        │一號（賴│        │          │        │明（收│      │
│    │      │        │志豪）  │        │          │        │購帳戶│      │
│    │      │        │        │        │          │        │）    │      │
├──┼───┼────┼────┼────┼─────┼────┼───┼───┤
│五二│黃靖雅│九十七年│附表一編│三萬元  │許凱婷    │被害人接│葛東海│蕭明祥│
│    │      │七月十六│號三九號│        │          │獲「自稱│、嚴博│      │
│    │      │日      │帳戶（蕭│        │          │為其同學│文、許│      │
│    │      ├────┤明祥）  ├────┤          │，表示因│凱婷、│      │
│    │      │九十七  │        │三萬元  │          │急事需要│林忠仁│      │
│    │      │年七月十│        │        │          │用錢」之│（收購│      │
│    │      │七日    │        │        │          │電話。（│帳戶）│      │
│    │      │        │        │        │          │詐欺取財│      │      │
│    │      │        │        │        │          │）      │      │      │
├──┼───┼────┼────┼────┼─────┼────┼───┼───┤
│五三│黃鼎壽│九十七年│附表一編│五萬元  │許凱婷    │同編號二│葛東海│黃進雄│
│    │      │三月十五│號三號帳│        │          │八號（詐│、嚴博│      │
│    │      │日      │戶（黃進│        │          │欺取財）│文、許│      │
│    │      │        │雄）    │        │          │        │凱婷、│      │
│    │      ├────┼────┼────┤          │        │高芳正│      │
│    │      │同上    │附表一編│十一萬元│          │        │（收購│      │
│    │      │        │號三二號│        │          │        │帳戶）│      │
│    │      │        │帳戶（高│        │          │        │      │      │
│    │      │        │芳正）  │        │          │        │      │      │
├──┼───┼────┼────┼────┼─────┼────┼───┼───┤
│五四│黃嘉雯│九十七年│附表一編│二十四萬│許凱婷    │被害人接│葛東海│彭吉旺│
│    │      │三月二十│號四○號│元      │          │獲「稱其│、嚴博│      │
│    │      │七日    │帳戶（彭│        │          │涉嫌洗錢│文、許│      │
│    │      │        │吉旺）  │        │          │需配合調│凱婷  │      │
│    │      │        │        │        │          │查」之電│      │      │
│    │      │        │        │        │          │話。（詐│      │      │
│    │      │        │        │        │          │欺取財）│      │      │
├──┼───┼────┼────┼────┼─────┼────┼───┼───┤
│五五│黃麗鳳│九十七年│附表一編│十萬元  │許凱婷    │被害人接│葛東海│黃幸得│
│    │      │六月十三│號四一號│        │          │獲「其先│、嚴博│      │
│    │      │日      │帳戶（黃│        │          │生替人作│文、許│      │
│    │      │        │幸得）  │        │          │保向地下│凱婷、│      │
│    │      │        │        │        │          │錢莊借錢│田士杰│      │
│    │      │        │        │        │          │，現借款│（收購│      │
│    │      │        │        │        │          │人未還跑│帳戶）│      │
│    │      │        │        │        │          │掉，要求│      │      │
│    │      │        │        │        │          │其代償，│      │      │
│    │      │        │        │        │          │若不從將│      │      │
│    │      │        │        │        │          │對其先生│      │      │
│    │      │        │        │        │          │不利」之│      │      │
│    │      │        │        │        │          │電話。（│      │      │
│    │      │        │        │        │          │恐嚇取財│      │      │
│    │      │        │        │        │          │）      │      │      │
├──┼───┼────┼────┼────┼─────┼────┼───┼───┤
│五六│葉曬君│九十七年│附表一編│一萬元  │許凱婷    │同編號二│葛東海│林忠仁│
│    │（起訴│六月六日│號一之一│        │          │九號（詐│、嚴博│      │
│    │書誤植│        │號帳戶（│        │          │欺取財）│文、許│      │
│    │為葉麗│        │林忠仁）│        │          │        │凱婷  │      │
│    │君）  ├────┤        ├────┤          │        │      │      │
│    │      │九十七年│        │五萬元  │          │        │      │      │
│    │      │六月九日│        │        │          │        │      │      │
├──┼───┼────┼────┼────┼─────┼────┼───┼───┤
│五七│廖湘懿│九十七年│附表一編│二萬二千│ 許凱婷   │被害人於│葛東海│李滿堂│
│    │      │七月十八│號四二號│元      │          │網路即時│、嚴博│      │
│    │      │日      │帳戶（戶│        │          │通接獲「│文、許│      │
│    │      │        │名李滿堂│        │          │掌握其個│凱婷  │      │
│    │      │        │）      │        │          │人資料，│      │      │
│    │      │        │        │        │          │要求其匯│      │      │
│    │      │        │        │        │          │款，如不│      │      │
│    │      │        │        │        │          │從將至其│      │      │
│    │      │        │        │        │          │家放火等│      │      │
│    │      │        │        │        │          │不利行為│      │      │
│    │      │        │        │        │          │」之電話│      │      │
│    │      │        │        │        │          │。（恐嚇│      │      │
│    │      │        │        │        │          │取財）  │      │      │
├──┼───┼────┼────┼────┼─────┼────┼───┼───┤
│五八│劉人豪│九十七年│附表一編│二十二萬│許凱婷    │被害人接│葛東海│廖延淞│
│    │      │四月十七│號四三號│元      │          │獲「其女│、嚴博│      │
│    │      │日      │帳戶（廖│        │          │兒遭綁架│文、許│      │
│    │      │        │延淞）  │        │          │，指示被│凱婷、│      │
│    │      │        │        │        │          │害人匯款│田士杰│      │
│    │      │        │        │        │          │，若不從│（收購│      │
│    │      │        │        │        │          │將對其女│帳戶）│      │
│    │      │        │        │        │          │兒不利」│      │      │
│    │      │        │        │        │          │之電話。│      │      │
│    │      │        │        │        │          │（恐嚇取│      │      │
│    │      │        │        │        │          │財）    │      │      │
├──┼───┼────┼────┼────┼─────┼────┼───┼───┤
│五九│劉興福│九十七年│附表一編│二十萬元│許凱婷    │被害人接│葛東海│陳文雄│
│    │      │六月三日│號四四號│        │          │獲「其子│、嚴博│      │
│    │      │        │帳戶（陳│        │          │替人作保│文、許│      │
│    │      │        │文雄）  │        │          │向地下錢│凱婷、│      │
│    │      │        │        │        │          │莊借錢，│莊瑞勝│      │
│    │      │        │        │        │          │現借款人│（收購│      │
│    │      │        │        │        │          │未還跑掉│帳戶）│      │
│    │      │        │        │        │          │，要求其│      │      │
│    │      │        │        │        │          │代償，若│      │      │
│    │      │        │        │        │          │不從將對│      │      │
│    │      │        │        │        │          │其先生不│      │      │
│    │      │        │        │        │          │利」之電│      │      │
│    │      │        │        │        │          │話。（恐│      │      │
│    │      │        │        │        │          │嚇取財）│      │      │
├──┼───┼────┼────┼────┼─────┼────┼───┼───┤
│六十│潘素英│九十七年│附表一編│二十萬元│許凱婷    │同上（恐│葛東海│林文琛│
│    │      │七月十七│號四五號│        │          │嚇取財）│、嚴博│      │
│    │      │日      │帳戶（林│        │          │        │文、許│      │
│    │      │        │文琛）  │        │          │        │凱婷、│      │
│    │      │        │        │        │          │        │林忠仁│      │
│    │      │        │        │        │          │        │仁傑（│      │
│    │      │        │        │        │          │        │收購帳│      │
│    │      │        │        │        │          │        │戶）  │      │
├──┼───┼────┼────┼────┼─────┼────┼───┼───┤
│六一│蔡志宗│九十七年│附表一編│六萬元  │許凱婷    │被害人接│葛東海│蕭明祥│
│    │      │七月十七│號三九號│        │          │獲「自稱│、嚴博│      │
│    │      │日      │帳戶（蕭│        │          │為其親友│文、許│      │
│    │      │        │明祥）  │        │          │，表示因│凱婷、│      │
│    │      │        │        │        │          │急事需要│林忠仁│      │
│    │      │        │        │        │          │用錢」之│（收購│      │
│    │      │        │        │        │          │電話。（│帳戶）│      │
│    │      │        │        │        │          │詐欺取財│      │      │
│    │      │        │        │        │          │）      │      │      │
├──┼───┼────┼────┼────┼─────┼────┼───┼───┤
│六二│蔡俐翎│九十七年│附表一編│一萬元  │許凱婷    │同編號二│葛東海│郭美玲│
│    │      │五月十九│號十一號│        │          │九號（詐│、嚴博│      │
│    │      │日      │帳戶（郭│        │          │欺取財）│文、許│      │
│    │      │        │美玲）  │        │          │        │凱婷、│      │
│    │      │        │        │        │          │        │莊瑞勝│      │
│    │      │        │        │        │          │        │（收購│      │
│    │      │        │        │        │          │        │帳戶）│      │
├──┼───┼────┼────┼────┼─────┼────┼───┼───┤
│六三│蔡莉汶│九十七年│附表一編│二萬元  │許凱婷    │同編號二│葛東海│無    │
│    │      │六月十二│號二八號│        │          │九號（詐│、嚴博│      │
│    │      │日      │帳戶（林│        │          │欺取財）│文、許│      │
│    │      │        │志德）  │        │          │        │凱婷、│      │
│    │      ├────┤        ├────┤          │        │楊宗霖│      │
│    │      │九十七年│        │九萬元  │          │        │（收購│      │
│    │      │六月十七│        │        │          │        │帳戶）│      │
│    │      │日      │        │        │          │        │      │      │
├──┼───┼────┼────┼────┼─────┼────┼───┼───┤
│六四│蔡鴻茹│九十七年│附表一編│二十萬元│許凱婷    │同編號二│葛東海│吳祿銘│
│    │      │九月八日│號四六號│        │          │八號（詐│、嚴博│、黃晏│
│    │      │        │帳戶（吳│        │          │欺取財）│文、許│伶、張│
│    │      │        │祿銘）  │        │          │        │凱婷、│智宜  │
│    │      ├────┼────┼────┤          │        │楊宗霖│      │
│    │      │九十七年│附表一編│三十七萬│          │        │、邱啟│      │
│    │      │九月三日│號三七之│零四百元│          │        │評（收│      │
│    │      │        │一號帳戶│        │          │        │購帳戶│      │
│    │      │        │（黃晏伶│        │          │        │）    │      │
│    │      │        │）      │        │          │        │      │      │
│    │      ├────┼────┼────┤          │        │      │      │
│    │      │九十七年│附表一編│七萬三千│          │        │      │      │
│    │      │九月八日│號三七號│五百元  │          │        │      │      │
│    │      │        │帳戶（黃│        │          │        │      │      │
│    │      │        │晏伶）  │        │          │        │      │      │
├──┼───┼────┼────┼────┤          │        │      │      │
│    │      │九十七年│附表一編│十四萬三│          │        │      │      │
│    │      │八月二十│號六之一│千元    │          │        │      │      │
│    │      │九日    │號帳戶（│        │          │        │      │      │
│    │      │        │張智宜）│        │          │        │      │      │
│    │      ├────┤        ├────┤          │        │      │      │
│    │      │九十七年│        │四十萬元│          │        │      │      │
│    │      │九月一日│        │        │          │        │      │      │
├──┼───┼────┼────┼────┼─────┼────┼───┼───┤
│六五│鄭惠月│九十七年│附表一編│十五萬元│林燦輝、莊│同編號二│葛東海│游宗欽│
│    │      │七月九日│號四七號│        │瑞勝、許凱│八號（詐│、嚴博│、張義│
│    │      │        │帳戶（林│        │婷、陳亮年│欺取財）│文、許│明    │
│    │      │        │燦輝）  │        │          │        │凱婷、│      │
│    │      ├────┼────┼────┤          │        │莊瑞勝│      │
│    │      │九十七年│附表一編│五萬元  │          │        │（收購│      │
│    │      │七月八日│號十號帳│        │          │        │帳戶、│      │
│    │      │        │戶（游宗│        │          │        │提款）│      │
│    │      │        │欽）    │        │          │        │、林忠│      │
│    │      ├────┼────┼────┤          │        │仁（收│      │
│    │      │九十七年│附表一編│十萬元  │          │        │購帳戶│      │
│    │      │七月十日│號五之一│        │          │        │）、林│      │
│    │      │        │號帳戶（│        │          │        │燦輝（│      │
│    │      │        │張義明）│        │          │        │提供帳│      │
│    │      │        │        │        │          │        │戶、提│      │
│    │      │        │        │        │          │        │款）、│      │
│    │      │        │        │        │          │        │陳亮年│      │
│    │      │        │        │        │          │        │（提款│      │
│    │      │        │        │        │          │        │）    │      │
├──┼───┼────┼────┼────┼─────┼────┼───┼───┤
│六六│鄧集義│九十七年│附表一編│十萬元  │許凱婷    │被害人接│葛東海│張智宜│
│    │      │九月二日│號六之一│        │          │獲「其女│、嚴博│      │
│    │      │        │號帳戶（│        │          │婿替人做│文、許│      │
│    │      │        │張智宜）│        │          │保，要求│凱婷、│      │
│    │      │        │        │        │          │被害人代│邱啟評│      │
│    │      │        │        │        │          │償，若不│（收購│      │
│    │      │        │        │        │          │從將其女│帳戶）│      │
│    │      │        │        │        │          │婿斷手腳│      │      │
│    │      │        │        │        │          │」之電話│      │      │
│    │      │        │        │        │          │。（恐嚇│      │      │
│    │      │        │        │        │          │取財）  │      │      │
├──┼───┼────┼────┼────┼─────┼────┼───┼───┤
│六七│賴朝旭│九十七年│附表一編│四十萬元│許凱婷    │被害人接│葛東海│黃曉芬│
│    │      │六月二十│號二一號│        │          │獲「其小│、嚴博│      │
│    │      │六日    │帳戶（黃│        │          │孩遭綁架│文、許│      │
│    │      │        │曉芬）  │        │          │，要其支│凱婷、│      │
│    │      │        │        │        │          │付贖金」│黃永財│      │
│    │      │        │        │        │          │之電話。│（收購│      │
│    │      │        │        │        │          │（恐嚇取│帳戶）│      │
│    │      │        │        │        │          │財）    │      │      │
├──┼───┼────┼────┼────┼─────┼────┼───┼───┤
│六八│賴鈺婷│九十七年│附表一編│五萬元  │許凱婷    │同編號二│葛東海│賴志豪│
│    │      │七月三日│號二十之│        │          │九號（詐│、嚴博│、林燦│
│    │      │        │一號帳戶│        │          │欺取財）│文、許│輝    │
│    │      │        │（賴志豪│        │          │        │凱婷、│      │
│    │      │        │）      │        │          │        │林忠仁│      │
│    │      ├────┼────┼────┤          │        │、張義│      │
│    │      │九十七年│附表一編│十三萬七│          │        │明、莊│      │
│    │      │七月八日│號四七號│千五百元│          │        │瑞勝（│      │
│    │      │        │帳戶（林│        │          │        │收購帳│      │
│    │      │        │燦輝）  │        │          │        │戶）  │      │
├──┼───┼────┼────┼────┼─────┼────┼───┼───┤
│六九│鍾華昌│九十七年│附表一編│五萬元  │許凱婷    │被害人於│葛東海│陳宜輝│
│    │      │二月十九│號七之一│        │          │網路聊天│、嚴博│      │
│    │      │日      │號帳戶（│        │          │室接獲「│文、許│      │
│    │      ├────┤陳宜輝）├────┤          │有ＮＢＡ│凱婷  │      │
│    │      │九十七年│        │二萬八千│          │職藍簽賭│      │      │
│    │      │四月一日│        │元      │          │內線」之│      │      │
│    │      │        │        │        │          │訊息。（│      │      │
│    │      │        │        │        │          │詐欺取財│      │      │
│    │      │        │        │        │          │）      │      │      │
├──┼───┼────┼────┼────┼─────┼────┼───┼───┤
│七十│蘇筵富│九十七年│附表一編│五萬元  │許凱婷    │同編號五│葛東海│林燦輝│
│    │      │七月十日│號四七之│        │          │（恐嚇取│、嚴博│      │
│    │      │        │一號帳戶│        │          │財）    │文、許│      │
│    │      │        │（林燦輝│        │          │        │凱婷、│      │
│    │      │        │）      │        │          │        │莊瑞勝│      │
│    │      │        │        │        │          │        │（收購│      │
│    │      │        │        │        │          │        │帳戶）│      │
├──┼───┼────┼────┼────┼─────┼────┼───┼───┤
│七一│林孟寰│九十七年│附表一編│三萬元  │許凱婷    │同編號四│葛東海│鄭忠正│
│    │      │三月五日│號二之一│        │          │（詐欺取│、嚴博│      │
│    │      │        │號帳戶（│        │          │財）    │文、許│      │
│    │      │        │鄭忠正）│        │          │        │凱婷、│      │
│    │      │        │        │        │          │        │徐仁傑│      │
│    │      │        │        │        │          │        │（收購│      │
│    │      │        │        │        │          │        │帳戶）│      │
├──┼───┼────┼────┼────┼─────┼────┼───┼───┤
│七二│高瑞霞│九十七年│附表一編│三萬元  │許凱婷    │同編號二│葛東海│鄭忠正│
│    │      │三月十二│號二之一│        │          │八號（詐│、嚴博│      │
│    │      │日      │號帳戶（│        │          │欺取財）│文、許│      │
│    │      │        │鄭忠正）│        │          │        │凱婷、│      │
│    │      │        │        │        │          │        │徐仁傑│      │
│    │      │        │        │        │          │        │（收購│      │
│    │      │        │        │        │          │        │帳戶）│      │
├──┼───┼────┼────┼────┼─────┼────┼───┼───┤
│七三│陳明訓│九十七年│附表一編│被害人知│無        │同編號五│葛東海│彭吉旺│
│    │      │三月二十│號四十號│悉為詐騙│          │四號（詐│、嚴博│      │
│    │      │七日    │帳戶（彭│集團，故│          │欺取財未│文、許│      │
│    │      │        │吉旺）  │匯款一元│          │遂）    │凱婷  │      │
│    │      │        │        │，使該詐│          │        │      │      │
│    │      │        │        │騙集團未│          │        │      │      │
│    │      │        │        │得手。  │          │        │      │      │
├──┼───┼────┼────┼────┼─────┼────┼───┼───┤
│七四│許議陽│九十七年│附表一編│三萬元  │許凱婷、葛│同編號四│葛東海│許新進│
│    │      │九月十一│號二三之│        │東海、徐人│號（詐欺│、嚴博│      │
│    │      │日      │一號帳戶│        │智、徐文熙│取財）  │文、許│      │
│    │      │        │（許新進│        │          │        │凱婷、│      │
│    │      │        │）      │        │          │        │莊瑞勝│      │
│    │      ├────┼────┼────┤          │        │（收購│      │
│    │      │九十七年│附表一編│五十萬元│          │        │帳戶）│      │
│    │      │九月十九│號十五之│        │          │        │、徐人│      │
│    │      │日      │一號、十│        │          │        │智（收│      │
│    │      │        │五號帳戶│        │          │        │購帳戶│      │
│    │      │        │（徐文熙│        │          │        │、提款│      │
│    │      │        │）      │        │          │        │）、徐│      │
│    │      │        │        │        │          │        │文熙（│      │
│    │      │        │        │        │          │        │提供帳│      │
│    │      │        │        │        │          │        │戶、提│      │
│    │      │        │        │        │          │        │款）  │      │
├──┼───┼────┼────┼────┼─────┼────┼───┼───┤
│七五│簡志村│九十七年│附表一編│九萬九千│許凱婷    │同編號三│葛東海│陳宜輝│
│    │      │一月二十│號七之一│元      │          │號（詐欺│、嚴博│      │
│    │      │二日    │號帳戶（│        │          │取財）  │文、許│      │
│    │      │        │陳宜輝）│        │          │        │凱婷  │      │
│    │      │        │        │        │          │        │      │      │
│    │      │        │        │        │          │        │      │      │
│    │      │        │        │        │          │        │      │      │
├──┼───┼────┼────┼────┼─────┼────┼───┼───┤
│七六│張鳴育│九十七年│附表一編│十一萬六│許凱婷    │被害人接│葛東海│林忠仁│
│    │      │六月三日│號一號帳│千四百四│          │獲「投資│、嚴博│、吳承│
│    │      │        │戶（林忠│十二元  │          │海外基金│文、許│賢    │
│    │      │        │仁）    │        │          │必獲利」│凱婷、│      │
│    │      │        │        │        │          │之電話。│徐人智│      │
│    │      ├────┼────┼────┤          │（詐欺取│（收購│      │
│    │      │九十七年│附表一編│十二萬七│          │財）    │帳戶）│      │
│    │      │六月二十│號十七號│千六百九│          │        │      │      │
│    │      │四日    │帳戶（吳│十四元  │          │        │      │      │
│    │      │        │承賢）  │        │          │        │      │      │
├──┼───┼────┼────┼────┼─────┼────┼───┼───┤
│七七│謝清津│九十七年│附表一編│二十萬元│許凱婷    │同編號六│葛東海│無    │
│    │      │八月十八│號三五之│        │          │一號（詐│、嚴博│      │
│    │      │日      │一號帳戶│        │          │欺取財）│文、許│      │
│    │      │        │（戶名丁│        │          │        │凱婷、│      │
│    │      │        │千容）  │        │          │        │陳亮年│      │
│    │      │        │        │        │          │        │（提供│      │
│    │      │        │        │        │          │        │帳戶）│      │
│    │      │        │        │        │          │        │      │      │
│    │      │        │        │        │          │        │      │      │
├──┼───┼────┼────┼────┼─────┼────┼───┼───┤
│七八│黃芳隆│九十七年│附表一編│二十萬元│許凱婷    │同編號五│葛東海│黃曉芬│
│    │      │六月十八│號二一號│        │          │號（恐嚇│、嚴博│      │
│    │      │日      │帳戶（黃│        │          │取財）  │文、許│      │
│    │      │        │曉芬）  │        │          │        │凱婷、│      │
│    │      │        │        │        │          │        │黃永財│      │
│    │      │        │        │        │          │        │（收購│      │
│    │      │        │        │        │          │        │帳戶）│      │
├──┼───┼────┼────┼────┼─────┼────┼───┼───┤
│七九│楊鈺珍│九十七年│附表一編│十萬元  │葛東海、許│同編號三│葛東海│無    │
│    │      │五月九日│號二九號│        │新鑫、許凱│號（詐欺│、嚴博│      │
│    │      ├────┤帳戶（許├────┤婷        │取財）  │文、許│      │
│    │      │九十七年│新鑫）  │六萬元  │          │        │凱婷、│      │
│    │      │五月十二│        │        │          │        │莊瑞勝│      │
│    │      │日      │        │        │          │        │（收購│      │
│    │      │        │        │        │          │        │帳戶）│      │
│    │      │        │        │        │          │        │、許新│      │
│    │      │        │        │        │          │        │鑫（提│      │
│    │      │        │        │        │          │        │供帳戶│      │
│    │      │        │        │        │          │        │、提款│      │
│    │      │        │        │        │          │        │）    │      │
├──┼───┼────┼────┼────┼─────┼────┼───┼───┤
│八十│陳惠禎│九十七年│附表一編│五萬元  │許凱婷    │被害人接│葛東海│郭美玲│
│    │      │五月十六│號十一號│        │          │獲「自稱│、嚴博│      │
│    │      │日      │帳戶（郭│        │          │為兄弟跑│文、許│      │
│    │      │        │美玲）  │        │          │路，指示│凱婷、│      │
│    │      │        │        │        │          │被害人匯│莊瑞勝│      │
│    │      │        │        │        │          │款，若不│（收購│      │
│    │      │        │        │        │          │從將到其│帳戶）│      │
│    │      │        │        │        │          │店內鬧」│      │      │
│    │      │        │        │        │          │之電話。│      │      │
│    │      │        │        │        │          │（恐嚇取│      │      │
│    │      │        │        │        │          │財）    │      │      │
├──┼───┼────┼────┼────┼─────┼────┼───┼───┤
│八一│楊嘉河│九十七年│附表一編│六十三萬│許凱婷、嚴│被害人於│葛東海│黃曉芬│
│    │      │五月十四│號二一號│元      │博文、莊瑞│網路簽賭│、嚴博│      │
│    │      │日      │帳戶（黃│        │勝、廖思涵│職棒遭詐│文、許│      │
│    │      │        │曉芬）  │        │、朱文正  │賭，積欠│凱婷、│      │
│    │      ├────┼────┼────┤          │賭債一百│黃永財│      │
│    │      │九十七年│附表一編│六十三萬│          │二十萬元│（收購│      │
│    │      │六月十日│號四八號│元      │          │，後遭威│帳戶）│      │
│    │      │        │帳戶（廖│        │          │嚇付款，│、莊瑞│      │
│    │      │        │思涵）  │        │          │若不從將│勝（收│      │
│    │      │        │        │        │          │對其不利│購帳戶│      │
│    │      │        │        │        │          │。（恐嚇│、提款│      │
│    │      │        │        │        │          │取財）（│）、朱│      │
│    │      │        │        │        │          │起訴書誤│文正（│      │
│    │      │        │        │        │          │植為詐欺│提款）│      │
│    │      │        │        │        │          │取財）  │、廖思│      │
│    │      │        │        │        │          │        │涵（提│      │
│    │      │        │        │        │          │        │供帳戶│      │
│    │      │        │        │        │          │        │、提款│      │
│    │      │        │        │        │          │        │）    │      │
├──┼───┼────┼────┼────┼─────┼────┼───┼───┤
│八二│賴永興│九十七年│附表一編│十萬元  │許凱婷    │被害人於│葛東海│陳宜輝│
│    │      │一月二十│號七之一│        │          │網路聊天│、嚴博│      │
│    │      │一日    │號帳戶（│        │          │室接獲「│文、許│      │
│    │      │        │陳宜輝）│        │          │簽賭境外│凱婷  │      │
│    │      │        │        │        │          │職棒可獲│      │      │
│    │      │        │        │        │          │利」之訊│      │      │
│    │      │        │        │        │          │息。（詐│      │      │
│    │      │        │        │        │          │欺取財）│      │      │
├──┼───┼────┼────┼────┼─────┼────┼───┼───┤
│八三│林育如│九十七年│附表一編│二萬元  │許凱婷    │被害人於│葛東海│黃曉芬│
│    │      │六月十九│號二一之│        │          │網路聊天│、嚴博│      │
│    │      │日      │一號帳戶│        │          │室接獲「│文、許│      │
│    │      │        │（黃曉芬│        │          │投資賽馬│凱婷  │      │
│    │      │        │）      │        │          │必獲利」│      │      │
│    │      │        │        │        │          │之訊息。│      │      │
│    │      │        │        │        │          │（詐欺取│      │      │
│    │      │        │        │        │          │財）    │      │      │
├──┼───┼────┼────┼────┼─────┼────┼───┼───┤
│八四│張曉萍│九十七年│附表一編│七萬元  │莊瑞勝、許│同編號二│葛東海│無    │
│    │      │五月七日│號二九號│        │新鑫、許凱│八號（詐│、嚴博│      │
│    │      │        │帳戶（許│        │婷        │欺取財）│文、許│      │
│    │      │        │新鑫）  │        │          │        │凱婷、│      │
│    │      │        │        │        │          │        │莊瑞勝│      │
│    │      │        │        │        │          │        │（收購│      │
│    │      │        │        │        │          │        │帳戶）│      │
│    │      │        │        │        │          │        │、許新│      │
│    │      │        │        │        │          │        │鑫（提│      │
│    │      │        │        │        │          │        │供帳戶│      │
│    │      │        │        │        │          │        │、提款│      │
│    │      │        │        │        │          │        │）    │      │
├──┼───┼────┼────┼────┼─────┼────┼───┼───┤
│八六│曹林寶│九十七年│附表一編│八萬元  │許凱婷    │同編號五│葛東海│徐文熙│
│    │鳳    │九月二十│號十五號│        │          │九號（恐│、嚴博│      │
│    │      │五日    │帳戶（徐│        │          │嚇取財）│文、許│      │
│    │      │        │文熙）  │        │          │        │凱婷、│      │
│    │      │        │        │        │          │        │徐人智│      │
│    │      │        │        │        │          │        │（收購│      │
│    │      │        │        │        │          │        │帳戶）│      │
├──┼───┼────┼────┼────┼─────┼────┼───┼───┤
│八七│李志翔│九十七年│附表一編│五十四萬│許凱婷    │被害人於│葛東海│鄭忠正│
│    │      │一月二十│號四九號│九千八百│          │網路聊天│、嚴博│      │
│    │      │五日    │帳戶（許│八十一元│          │室接獲「│文、許│      │
│    │      │        │凱婷）  │        │          │簽賭運動│凱婷、│      │
│    │      ├────┼────┼────┤          │博奕彩可│徐仁傑│      │
│    │      │九十七年│附表一編│六十一萬│          │獲利」之│（收購│      │
│    │      │二月五日│號二號帳│一千五百│          │訊息。（│帳戶）│      │
│    │      │        │戶（鄭忠│七十元  │          │詐欺取財│      │      │
│    │      │        │正）    │        │          │）      │      │      │
├──┼───┼────┼────┼────┼─────┼────┼───┼───┤
│八八│蕭文煉│九十七年│附表一編│十萬元  │許凱婷    │同編號二│葛東海│許新進│
│    │      │九月四日│號二三之│        │          │十號（恐│、嚴博│      │
│    │      │        │一號（許│        │          │嚇取財）│文、許│      │
│    │      │        │新進）  │        │          │        │凱婷、│      │
│    │      │        │        │        │          │        │莊瑞勝│      │
│    │      │        │        │        │          │        │（收購│      │
│    │      │        │        │        │          │        │帳戶）│      │
├──┼───┼────┼────┼────┼─────┼────┼───┼───┤
│八九│蔣國川│九十七年│附表一編│二十萬元│許凱婷    │同編號二│葛東海│林煥章│
│    │      │七月二日│號二二號│        │          │十號（恐│、嚴博│      │
│    │      │        │帳戶（林│        │          │嚇取財）│文、許│      │
│    │      │        │煥章）  │        │          │        │凱婷、│      │
│    │      │        │        │        │          │        │莊瑞勝│      │
│    │      │        │        │        │          │        │（收購│      │
│    │      │        │        │        │          │        │帳戶）│      │
├──┼───┼────┼────┼────┼─────┼────┼───┼───┤
│九十│謝宗憲│九十七年│附表一編│三十一萬│許凱婷    │被害人於│葛東海│陳宜輝│
│    │      │一月二十│號七之一│一千三百│          │網路聊天│、嚴博│      │
│    │      │五日    │號帳戶（│八十元  │          │室接獲「│文、許│      │
│    │      ├────┤陳宜輝）├────┤          │有職業運│凱婷  │      │
│    │      │九十七年│        │七十一萬│          │動簽賭內│      │      │
│    │      │一月二十│        │九千九百│          │線」之訊│      │      │
│    │      │九日    │        │十七元  │          │息。（詐│      │      │
│    │      │        │        │        │          │欺取財）│      │      │
├──┼───┼────┼────┼────┼─────┼────┼───┼───┤
│九一│徐嘉鴻│九十七年│附表一編│十四萬元│許凱婷    │被害人於│葛東海│張智宜│
│    │      │八月二十│號六之一│        │          │網路聊天│、嚴博│      │
│    │      │二日    │號帳戶（│        │          │室接獲「│文、許│      │
│    │      │        │張智宜）│        │          │合夥投資│凱婷、│      │
│    │      │        │        │        │          │中華運動│邱啟評│      │
│    │      │        │        │        │          │彩券」之│（收購│      │
│    │      │        │        │        │          │訊息。（│帳戶）│      │
│    │      │        │        │        │          │詐欺取財│      │      │
│    │      │        │        │        │          │）      │      │      │
├──┼───┼────┼────┼────┼─────┼────┼───┼───┤
│九二│林秀娥│九十七年│附表一編│十五萬元│許凱婷    │同編號二│葛東海│蕭智霖│
│    │（起訴│五月三十│號五十號│        │          │十號（恐│、嚴博│      │
│    │書誤植│日      │帳戶（蕭│        │          │嚇取財）│文、許│      │
│    │為林琇│        │智霖）  │        │          │        │凱婷  │      │
│    │娥）  │        │        │        │          │        │      │      │
│    │      │        │        │        │          │        │      │      │
│    │      │        │        │        │          │        │      │      │
├──┼───┼────┼────┼────┼─────┼────┼───┼───┤
│九三│陳慧予│九十七年│附表一編│五萬元  │許凱婷    │同編號二│同上  │同上  │
│    │（起訴│五月二十│號五十之│        │          │九號（詐│      │      │
│    │書誤植│七日    │一號帳戶│        │          │欺取財）│      │      │
│    │為陳慧│        │（蕭智霖│        │          │        │      │      │
│    │妤）  │        │）      │        │          │        │      │      │
│    │      ├────┤        ├────┤          │        │      │      │
│    │      │九十七年│        │三萬四千│          │        │      │      │
│    │      │五月三十│        │元      │          │        │      │      │
│    │      │日      │        │        │          │        │      │      │
├──┼───┼────┼────┼────┼─────┼────┼───┼───┤
│九四│黃家振│九十七年│附表一編│三萬元  │許凱婷    │同編號四│同上  │同上  │
│    │      │五月二十│號五十號│        │          │（詐欺取│      │      │
│    │      │六日    │帳戶（蕭│        │          │財）    │      │      │
│    │      │        │智霖）  │        │          │        │      │      │
├──┼───┼────┼────┼────┼─────┼────┼───┼───┤
│九五│黃薰嬅│九十七年│附表一編│八萬六千│許凱婷    │被害人接│同上  │林忠仁│
│    │      │七月六日│號一之一│三百八十│          │獲「投資│      │      │
│    │      │        │號帳戶（│元      │          │股票必獲│      │      │
│    │      │        │林忠仁）│        │          │利」之電│      │      │
│    │      │        │        │        │          │話。（詐│      │      │
│    │      │        │        │        │          │欺取財）│      │      │
└──┴───┴────┴────┴────┴─────┴────┴───┴───┘
附表三：
┌──┬────┬────┬─────┬─────┬───┬───┐
│編號│帳戶戶名│出售人  │出售時間、│交付之物品│出售帳│備註  │
│    │、帳號  │        │地點      │          │戶之人│      │
│    │        │        │          │          │所獲代│      │
│    │        │        │          │          │價    │      │
├──┼────┼────┼─────┼─────┼───┼───┤
│ 一 │胡嘉年，│由嚴博文│九十七年七│存摺、提款│幾千元│      │
│    │臺灣銀行│、蔡士達│月九日前某│卡、印章  │      │      │
│    │羅東分行│、胡嘉年│日於羅東火│          │      │      │
│    │、帳號○│共同出售│車站      │          │      │      │
│    │七五○○│予姓名、│          │          │      │      │
│    │四七二九│年籍均不│          │          │      │      │
│    │九六六號│詳之人所│          │          │      │      │
│    │帳戶    │屬之詐騙│          │          │      │      │
│    │        │集團    │          │          │      │      │
├──┼────┼────┼─────┼─────┼───┼───┤
│ 二 │胡嘉年，│同上    │九十七年七│同上      │同上  │      │
│    │彰化銀行│        │月八日前某│          │      │      │
│    │羅東分行│        │日於臺北縣│          │      │      │
│    │、帳號五│        │新店市麥當│          │      │      │
│    │五二九五│        │勞速食店  │          │      │      │
│    │一二四四│        │          │          │      │      │
│    │一九七○│        │          │          │      │      │
│    │○號帳戶│        │          │          │      │      │
└──┴────┴────┴─────┴─────┴───┴───┘
附表四：
 ┌──┬────┬──────┬────┬────┬───┐
 │編號│轉帳（匯│轉帳或匯款金│轉入帳戶│受詐欺情│被害人│
 │    │款）時間│額（新臺幣）│        │節      │      │
 ├──┼────┼──────┼────┼────┼───┤
 │ 一 │九十七年│一萬五千一百│如附表三│被害人接│蔡明城│
 │    │七月九日│二十七元    │（起訴書│獲「欲援│      │
 │    │至七月十│            │誤植為附│交須至Ａ│      │
 │    │一日    │            │表五）編│ＴＭ確認│      │
 │    │        │            │號一所示│身份」之│      │
 │    │        │            │帳戶（胡│電話（詐│      │
 │    │        │            │嘉年）  │欺取財）│      │
 │    │        │            │        │。      │      │
 ├──┼────┼──────┼────┼────┼───┤
 │ 二 │九十七年│十二萬元    │如附表三│被害人接│鄭俊德│
 │    │七月八日│            │（起訴書│獲「於奇│      │
 │    │        │            │誤植為附│摩網站交│      │
 │    │        │            │表五）編│易匯款錯│      │
 │    │        │            │號二所示│誤，須至│      │
 │    │        │            │帳戶（胡│ＡＴＭ操│      │
 │    │        │            │嘉年）  │作解除」│      │
 │    │        │            │        │之電話（│      │
 │    │        │            │        │詐欺取財│      │
 │    │        │            │        │）      │      │
 └──┴────┴──────┴────┴────┴───┘
附表五：蔡士達部分
┌──┬───┬─────────┬──────────────┐
│編號│犯罪  │   所犯罪名       │        主        文        │
│    │事實  │                  │                            │
├──┼───┼─────────┼──────────────┤
│一  │如事實│刑法第30條第1項、 │  蔡士達幫助意圖為自己不法  │
│    │欄二(一)│第339條第1項之幫助│  之所有，以詐術使人將本人  │
│    │所示幫│詐欺取財罪。      │  之物交付，處有期徒刑肆月  │
│    │助犯罪│                  │  ，如易科罰金，以新臺幣壹  │
│    │集團為│                  │  仟元折算壹日。            │
│    │附表二│                  │                            │
│    │編號十│                  │                            │
│    │詐欺取│                  │                            │
│    │財犯行│                  │                            │
│    │      │                  │                            │
├──┼───┼─────────┼──────────────┤
│二  │如事實│刑法第30條第1項、 │  蔡士達幫助意圖為自己不法  │
│    │欄二(一)│第339條第1項之幫助│  之所有，以詐術使人將本人  │
│    │所示幫│詐欺取財罪。      │  之物交付，處有期徒刑陸月  │
│    │助犯罪│                  │  ，如易科罰金，以新臺幣壹  │
│    │集團為│                  │  仟元折算壹日。            │
│    │附表二│                  │                            │
│    │編號十│                  │                            │
│    │四、三│                  │                            │
│    │六詐欺│                  │                            │
│    │取財犯│                  │                            │
│    │行    │                  │                            │
│    │      │                  │                            │
├──┼───┼─────────┼──────────────┤
│三  │如事實│刑法第30條第1項、 │  蔡士達幫助意圖為自己不法  │
│    │欄二(一)│第346條第1項之幫助│  之所有，以恐嚇使人將本人  │
│    │所示幫│恐嚇取財罪。      │  之物交付，處有期徒刑肆月  │
│    │助犯罪│                  │  ，如易科罰金，以新臺幣壹  │
│    │集團為│                  │  仟元折算壹日。            │
│    │附表二│                  │                            │
│    │編號五│                  │                            │
│    │七恐嚇│                  │                            │
│    │取財犯│                  │                            │
│    │行    │                  │                            │
│    │      │                  │                            │
├──┼───┼─────────┼──────────────┤
│四  │如事實│刑法第30條第1項、 │  蔡士達幫助意圖為自己不法  │
│    │欄二(二)│第339條第1項之幫助│  之所有，以詐術使人將本人  │
│    │所示幫│詐欺取財罪。      │  之物交付，處有期徒刑肆月  │
│    │助犯罪│                  │  ，如易科罰金，以新臺幣壹  │
│    │集團為│                  │  仟元折算壹日。            │
│    │附表四│                  │                            │
│    │編號一│                  │                            │
│    │詐欺取│                  │                            │
│    │財犯行│                  │                            │
│    │      │                  │                            │
│    │      │                  │                            │
├──┼───┼─────────┼──────────────┤
│五  │如事實│刑法第30條第1項、 │  蔡士達幫助意圖為自己不法  │
│    │欄二(二)│第339條第1項之幫助│  之所有，以詐術使人將本人  │
│    │所示幫│詐欺取財罪。      │  之物交付，處有期徒刑肆月  │
│    │助犯罪│                  │  ，如易科罰金，以新臺幣壹  │
│    │集團為│                  │  仟元折算壹日。            │
│    │附表四│                  │                            │
│    │編號二│                  │                            │
│    │詐欺取│                  │                            │
│    │財犯行│                  │                            │
│    │      │                  │                            │
│    │      │                  │                            │
└──┴───┴─────────┴──────────────┘
附表六：陳亮年部分
┌──┬───┬─────────┬──────────────┐
│編號│犯罪  │   所犯罪名       │        主        文        │
│    │事實  │                  │                            │
├──┼───┼─────────┼──────────────┤
│一  │附表二│刑法第339條第1項之│  陳亮年共同意圖為自己不法之│
│    │編號二│詐欺取財罪。      │  所有，以詐術使人將本人之物│
│    │六所示│                  │  交付，處有期徒刑陸月，如易│
│    │詐欺取│                  │  科罰金，以新臺幣壹仟元折算│
│    │財犯行│                  │  壹日。                    │
│    │      │                  │                            │
├──┼───┼─────────┼──────────────┤
│二  │附表二│刑法第339條第1項之│  陳亮年共同意圖為自己不法之│
│    │編號三│詐欺取財罪。      │  所有，以詐術使人將本人之物│
│    │九所示│                  │  交付，處有期徒刑陸月，如易│
│    │詐欺取│                  │  科罰金，以新臺幣壹仟元折算│
│    │財犯行│                  │  壹日。                    │
│    │      │                  │                            │
├──┼───┼─────────┼──────────────┤
│三  │附表二│刑法第339條第1項之│  陳亮年共同意圖為自己不法之│
│    │編號四│詐欺取財罪。      │  所有，以詐術使人將本人之物│
│    │六所示│                  │  交付，處有期徒刑陸月，如易│
│    │詐欺取│                  │  科罰金，以新臺幣壹仟元折算│
│    │財犯行│                  │  壹日。                    │
│    │      │                  │                            │
├──┼───┼─────────┼──────────────┤
│四  │附表二│刑法第339條第1項之│  陳亮年共同意圖為自己不法之│
│    │編號六│詐欺取財罪。      │  所有，以詐術使人將本人之物│
│    │五所示│                  │  交付，處有期徒刑陸月，如易│
│    │詐欺取│                  │  科罰金，以新臺幣壹仟元折算│
│    │財犯行│                  │  壹日。                    │
│    │      │                  │                            │
├──┼───┼─────────┼──────────────┤
│五  │附表二│刑法第339條第1項之│  陳亮年共同意圖為自己不法之│
│    │編號七│詐欺取財罪。      │  所有，以詐術使人將本人之物│
│    │七所示│                  │  交付，處有期徒刑陸月，如易│
│    │詐欺取│                  │  科罰金，以新同同同臺幣壹仟│
│    │財犯行│                  │  元折算壹日。              │
│    │      │                  │                            │
└──┴───┴─────────┴──────────────┘